---
title: "NBA API trials"
format: html
editor: visual
#https://www.geeksforgeeks.org/data-science/benjamini-hochberg-procedure/
---

```{r warning=FALSE, message=FALSE}
library(httr)
library(jsonlite)
library(dplyr)

source("../R/nba-functions.R") #add echo = T to see more details: verifier a configurer setwd()
```

Usage : charger les dépendances et les fonctions utiles avant d’exécuter les analyses NBA.

## Test get_player_id

Usage : vérifier que la fonction de recherche d’identifiant renvoie bien un résultat exploitable pour un joueur.

```{r}
id <- get_player_id("stephen curry")
print(id)
```

## Test shot retrieval (hardcoded player ID)

Usage : récupérer un jeu de tirs via l’API NBA pour tester le format des données brutes.

Ce bloc envoie la requête API et récupère les tirs d’un joueur pour une saison donnée.

```{r}
# LeBron James player ID = 2544 (hardcoded to bypass get_player_id)
player_id <- id
season_str <- "2018-19"

resp <- httr::GET(
  "https://stats.nba.com/stats/shotchartdetail",
  query = list(
    PlayerID       = player_id,
    Season         = season_str,
    SeasonType     = "Regular Season",
    TeamID         = 0, GameID        = "",
    ContextMeasure = "FGA",
    DateFrom       = "", DateTo        = "",
    GameSegment    = "", LastNGames    = 0,
    LeagueID       = "00", Location   = "",
    Month          = 0, OpponentTeamID = 0,
    Outcome        = "", Period        = 0,
    Position       = "", RookieYear    = "",
    SeasonSegment  = "", VsConference  = "",
    VsDivision     = ""
  ),
  httr::add_headers(
    `User-Agent`         = "Mozilla/5.0 (Windows NT 10.0; Win64; x64) AppleWebKit/537.36 (KHTML, like Gecko) Chrome/120.0.0.0 Safari/537.36",
    `Referer`            = "https://www.nba.com/",
    `Origin`             = "https://www.nba.com",
    `x-nba-stats-origin` = "stats",
    `x-nba-stats-token`  = "true",
    `Accept`             = "application/json, text/plain, */*",
    `Accept-Language`    = "en-US,en;q=0.9",
    `Connection`         = "keep-alive"
  ),
  httr::timeout(10)
)

cat("HTTP status:", httr::status_code(resp), "\n")
```

Ce bloc transforme la réponse JSON en tableau de données exploitable.

```{r}
# parse only if request succeeded
parsed <- jsonlite::fromJSON(httr::content(resp, "text", encoding = "UTF-8"))
hdrs   <- parsed$resultSets$headers[[1]]
rows   <- parsed$resultSets$rowSet[[1]]
raw    <- as.data.frame(rows, stringsAsFactors = FALSE)
colnames(raw) <- hdrs
cat("Rows retrieved:", nrow(raw), "\n")
head(raw[, c("PLAYER_NAME", "GAME_ID", "GAME_DATE", "LOC_X", "LOC_Y", "SHOT_MADE_FLAG")])

```

Usage : calculer les profondeurs directionnelles et comparer les tirs réussis et manqués pour un joueur donné.

## Test nba_data

Usage : produire une première visualisation de profondeur directionnelle à partir des tirs d’un joueur.

Ce bloc charge les bibliothèques et calcule les profondeurs directionnelles pour un joueur donné.

```{r}
library(ggplot2)
library(gridExtra)
library(ggpubr) # sudo apt-get install liblapack-dev libblas-dev gfortran
library(tidyverse)
library(dplyr)
library(BasketballAnalyzeR)

library(extrafont)
library(cowplot)
library(transport)
library(curveDepth)
```

Ce bloc récupère les tirs d’un joueur et construit les objets de profondeur associés pour une première analyse.

```{r}
getwd()
source("../R/nba-functions.R") #add echo = T to see more details ##Rudy Gobert 
shots <- nba_data(Player = "stephen curry", season = 2019)
  #str(shots)
  head(shots)
  data = nba_data_depth(shots)
  p_made = nba_data_depth_made(data)
  p_missed = nba_data_depth_missed(data)
  curNdirs <- 250
  figure <- ddplot_nba(p_missed, p_made,Ndirs = curNdirs,
                    parConst1 = -2, parConst2 = 5, package = T) 
  deepestx <- order(figure$XvsX) ; 
  deepesty <- order(figure$YvsY) ; 
  plot(figure$YvsY[deepesty],type='h',main="Marked Shots")
  plot(figure$XvsX[deepestx],type='h',main="Missed Shots")
```

##### Cette ligne identifie le tir réussi le plus central parmi les données en utilisant la profondeur directionnelle calculée précédemment, en extrayant le premier élément le plus profond à partir des valeurs YvsY de la figure.

Ce bloc identifie le tir réussi le plus central selon la profondeur calculée.

```{r}
deepest_match(p_made,figure$YvsY, no = 1) 
```

Ce bloc filtre les tirs d’une date précise pour inspecter un match particulier.

```{r}
shots[shots$dateGame == "20190407" &shots$SHOT_MADE=="TRUE" , ]
```

##### Ces deux lignes visualisent sur le terrain de basketball le tir réussi le plus central en vert et le tir manqué le plus central en rouge, en se basant sur les profondeurs directionnelles calculées précédemment.

Ce bloc affiche les tirs les plus centraux sur le terrain pour les catégories réussis et manqués.

```{r}
plot_deepest_match(p_made, figure$YvsY, no = 1, col = "green2")
plot_deepest_match(p_missed, figure$XvsX, no = 1, col = "red2")
```

Ce bloc visualise la distribution globale des tirs sur le terrain pour la saison.

```{r}
plot_season2(shots,shots$LOC_X, shots$LOC_Y)
```

Ce bloc récupère le tir le plus profond identifié précédemment pour l’examiner plus en détail.

```{r}
deep_match = deepest_match(p_made, figure$YvsY, no =1 )
deep_match
```

Ce bloc affiche ce tir spécifique sur le terrain pour en comprendre la localisation.

```{r}
source("../R/nba-functions.R")
plot_match(data,deep_match$idmatch)
#data[deep_match$idmatch]
```

Ce bloc cherche les matchs extrêmes à partir des profondeurs les plus marquées.

```{r}
# date des outliers
outliers0 <- names(p_made)[deepestx[1:3]]
outliers1 <- names(p_missed)[deepesty[1:3]]

unique(shots$dateGame[which(shots$idGame %in% outliers0)])
unique(shots$dateGame[which(shots$idGame %in% outliers1)])
# Le 3 avril, il enregistre 45 points 
plot_match2(p_made,names(data)[deepesty[2]])
```

##### Cette section calcule les profondeurs directionnelles des tirs pour trois joueurs, Bam Adebayo, Giannis Antetokounmpo et Stephen Curry, tous sur la saison 2019 Pour chaque joueur, les données de tirs sont récupérées, traitées puis les profondeurs sont calculées avec 250 directions via la fonction depth_all_matches. Les résultats sont stockés dans une liste nommée par le nom de chaque joueur pour faciliter les comparaisons ultérieures.

Ce bloc calcule les profondeurs de tir pour plusieurs joueurs afin de les comparer entre eux.

```{r}
# --- joueurs et saisons ------------------------------------------------------
depths_by_player <- lapply(data_by_player, function(i) {
   depths <- depth_all_matches(
    matches   = i,
    Ndirs     = 250,
    parConst1 = -1,
    parConst2 = 5,
    package   = TRUE
  )
  depths
})


source('../R/nba_functions_database.R', chdir = TRUE)
year <- 2019

files <- c(
  "Bam_Adebayo_2018_2024.csv",           #1
  "Stephen_Curry_2015_2022.csv" ,         #2
  "Klay_Thompson_2015_2024.csv",         #3
  "Draymond_Green_2015_2024.csv",        #4
  "Kyle_Korver_2014_2020.csv",           #5
  "James_Harden_2015_2024.csv",          #6
  "Evan_Fournier_2015_2024.csv",         #7
  "Anthony_Davis_2015_2025.csv",         #8
  "Giannis_Antetokounmpo_2015_2024.csv", #9
  "Jarrett_Allen_2018_2024.csv",         #10
  "Alex_Caruso_2018_2024.csv",           #11
  "Kevin_Durant_2015_2024.csv",          #12
  "LeBron_James_2015_2024.csv",          #13
  "Joel_Embiid_2017_2022.csv"          #14
)
setwd("../data/csv_data")
data_by_player <- lapply(files, function(f) {
  nba_data_depth(
    nba_data_csv(f, year)
  )
})
names(data_by_player) <- gsub("_\\d{4}_\\d{4}\\.csv$", "", files)
names(data_by_player) <- gsub("_", " ", names(data_by_player))



```

##### Ce code produit un graphique en violon comparant la distribution des profondeurs de Tukey des tirs pour les trois joueurs. Chaque violon représente la densité des profondeurs calculées, permettant de visualiser et comparer la centralité et la dispersion des tirs entre Bam Adebayo, Giannis Antetokounmpo et Stephen Curry.

```{r}
# --- visualisation -----------------------------------------------------------
# postscript("../figures/boxplot.eps",
#            horizontal = FALSE,
#            onefile    = FALSE,
#            paper      = "special",
#            width      = 10,
#            height     = 5)
par(mar = c(6, 4, 0.2, 0.2))
boxplot(depths_by_player,
       # col     = c("steelblue", "firebrick", "gold", "seagreen"),
        ylab    = "Tukey depth",
        main    = "",
        las     = 2,
        border  = "grey30",
       cex.axis = 0.5,
        outline = TRUE)
abline(h = 0.5, lty = 2, col = "grey50")
# dev.off()
```

Ce bloc affiche les résultats de profondeur pour un joueur particulier.

```{r}
depths_by_player[[3]]
```



Ce bloc charge les données à partir des fichiers CSV de la base locale.

```{r}

source('../R/nba_functions_database.R', chdir = TRUE)
year <- 2019

files <- c(
  "Bam_Adebayo_2018_2024.csv",           #1
  "Stephen_Curry_2015_2022.csv" ,         #2
  "Klay_Thompson_2015_2024.csv",         #3
  "Draymond_Green_2015_2024.csv",        #4
  "Kyle_Korver_2014_2020.csv",           #5
  "James_Harden_2015_2024.csv",          #6
  "Evan_Fournier_2015_2024.csv",         #7
  "Anthony_Davis_2015_2025.csv",         #8
  "Giannis_Antetokounmpo_2015_2024.csv", #9
  "Jarrett_Allen_2018_2024.csv",         #10
  "Alex_Caruso_2018_2024.csv",           #11
  "Kevin_Durant_2015_2024.csv",          #12
  "LeBron_James_2015_2024.csv",          #13
  "Joel_Embiid_2017_2022.csv"          #14
)
setwd("../data/csv_data")
data_by_player <- lapply(files, function(f) {
  nba_data_depth(
    nba_data_csv(f, year)
  )
})

shots_by_player <- lapply(files, function(f) {
    nba_data_csv(f, year)
})
names(data_by_player) <- gsub("_\\d{4}_\\d{4}\\.csv$", "", files)
names(data_by_player) <- gsub("_", " ", names(data_by_player))
```

Ce bloc sélectionne le tir le plus profond pour un joueur à partir des données chargées.

```{r}
d_m <- deepest_match(data_by_player[[1]],depths_by_player[[1]] , no = 1)
```

Ce bloc affiche un tir spécifique pour une comparaison visuelle.

```{r}
plot_deepest_match(data_by_player[[3]],depths_by_player[[3]] , no = 62)
```

Usage : comparer visuellement les profils de tir de deux joueurs sur la saison.

Ce bloc génère une figure comparative de la répartition des tirs pour deux joueurs.

```{r}
postscript("../figures/point_process.eps",
           horizontal = FALSE,
           onefile    = FALSE,
           paper      = "special",
           width      = 15,
           height     = 10)
  library(patchwork)
par(mar = c(0,0, 0, 0))

  p1 <- plot_season2(shots_by_player[[2]])
  
  p2 <- plot_season2(shots_by_player[[3]])
  
  (p1 | p2)  
dev.off()
```

Ce bloc génère une figure de comparaison de la saison complète pour deux joueurs.

```{r}
postscript("../figures/MPP.eps",
           horizontal = FALSE,
           onefile    = FALSE,
           paper      = "special",
           width      = 15,
           height     = 10)
  library(patchwork)
par(mar = c(0,0, 0, 0))

  p1 <- plot_season(shots_by_player[[2]])
  
  p2 <- plot_season(shots_by_player[[3]])
    (p1 | p2) 
dev.off()
```

##### Ce code génère et exporte en fichier EPS une figure composée de six graphiques disposés en deux lignes. La première ligne représente le tir le plus central et la seconde le tir le moins central pour chacun des trois joueurs, permettant ainsi une comparaison visuelle des profils de tir extrêmes entre Bam Adebayo, Giannis Antetokounmpo et Stephen Curry.

Ce bloc exporte une figure regroupant les tirs les plus centraux et les moins centraux pour plusieurs joueurs.

```{r}
  postscript("../figures/deepest_matches.eps",
             horizontal = FALSE,
             onefile    = FALSE,
             paper      = "special",
             width      = 15,
             height     = 10)
    library(patchwork)
    
    title_theme <- theme(plot.title = element_text(size = 14, hjust = 0, vjust = 0))
    
    p1 <- plot_deepest_match(data_by_player[[1]], depths_by_player[[1]], no = 1) + ggtitle(names(data_by_player)[1]) + title_theme
    p2 <- plot_deepest_match(data_by_player[[2]], depths_by_player[[2]], no = 1) + ggtitle(names(data_by_player)[2]) + title_theme
    p3 <- plot_deepest_match(data_by_player[[3]], depths_by_player[[3]], no = 1) + ggtitle(names(data_by_player)[3]) + title_theme
    
    n1 <- length(data_by_player[[1]])
    n2 <- length(data_by_player[[2]])
    n3 <- length(data_by_player[[3]])
    
    p4 <- plot_deepest_match(data_by_player[[1]], depths_by_player[[1]], no = n1) + ggtitle(names(data_by_player)[1]) + title_theme
    p5 <- plot_deepest_match(data_by_player[[2]], depths_by_player[[2]], no = n2) + ggtitle(names(data_by_player)[2]) + title_theme
    p6 <- plot_deepest_match(data_by_player[[3]], depths_by_player[[3]], no = n3) + ggtitle(names(data_by_player)[3]) + title_theme
    
    (p1 | p2 | p3) / (p4 | p5 | p6) 
  dev.off()
```

Ce bloc affiche la saison complète d’un joueur pour obtenir une vue d’ensemble.

```{r}
plot_season(shots_by_player[[5]])
```

##### Ce code génère et exporte en fichier EPS une figure composée de trois graphiques côte à côte représentant la totalité des tirs de la saison pour chacun des trois joueurs, offrant une vue d'ensemble de leur distribution de tirs sur le terrain.

Ce bloc exporte une figure comparant la saison complète de plusieurs joueurs.

```{r}
postscript("../figures/deepest_matches_marqued.eps",
           horizontal = FALSE,
           onefile    = FALSE,
           paper      = "special",
           width      = 15,
           height     = 8)
  library(patchwork)
  title_theme <- theme(plot.title = element_text(size = 14, hjust = 0, vjust = 0))
  
  p1 <- plot_season(shots_by_player[[1]]) + ggtitle(names(data_by_player)[1]) + title_theme
  p2 <- plot_season(shots_by_player[[2]]) + ggtitle(names(data_by_player)[2]) + title_theme
  p3 <- plot_season(shots_by_player[[3]]) + ggtitle(names(data_by_player)[3]) + title_theme
  (p1 | p2 | p3) & theme(aspect.ratio = 1.2,plot.margin = unit(c(0, 0, 0, 0), "mm"))
  dev.off()
```

##### Ce code génère deux fichiers EPS distincts pour Giannis Antetokounmpo. Le premier représente les trois tirs réussis les plus centraux en vert, tandis que le second représente les trois tirs manqués les moins centraux en rouge. Les profondeurs directionnelles calculées précédemment sont utilisées pour classer et sélectionner ces tirs dans chaque catégorie.

Ce bloc exporte les trois tirs réussis les plus centraux pour Adebayo.

```{r}
postscript("../figures/top_made_adebayo.eps",
           horizontal = FALSE,
           onefile    = FALSE,
           paper      = "special",
           width      = 15,
           height     = 8)

p_made = nba_data_depth_made(data_by_player[[1]])
p_missed = nba_data_depth_missed(data_by_player[[1]])
curNdirs <- 250
figure <- ddplot_nba(p_missed, p_made,Ndirs = curNdirs,
                  parConst1 = -2, parConst2 = 5) 
  library(patchwork)
  title_theme <- theme(plot.title = element_text(size = 14, hjust = 0, vjust = 0))
  
  p1 <- plot_deepest_match(p_made, figure$YvsY, no = 1, col = "green4") 
  p2 <- plot_deepest_match(p_made, figure$YvsY, no = 2, col = "green4")
  p3 <-plot_deepest_match(p_made, figure$YvsY, no = 3, col = "green4") 
  (p1 | p2 | p3) & theme(aspect.ratio = 1.2,plot.margin = unit(c(0, 0, 0, 0), "mm"))
  dev.off()
  
  
postscript("../figures/top_missed_adebayo.eps",
           horizontal = FALSE,
           onefile    = FALSE,
           paper      = "special",
           width      = 15,
           height     = 8)
n_made <- length(p_made)
#no = n_made+1-1
library(patchwork)
title_theme <- theme(plot.title = element_text(size = 14, hjust = 0, vjust = 0))

p1 <- plot_deepest_match(p_missed, figure$XvsX, no = 1, col = "red2")
p2 <- plot_deepest_match(p_missed, figure$XvsX, no = 2, col = "red2")
p3 <-plot_deepest_match(p_missed, figure$XvsX, no =  3, col = "red2")
(p1 | p2 | p3) & theme(aspect.ratio = 1.2,plot.margin = unit(c(0, 0, 0, 0), "mm"))
dev.off()
```

Ce bloc exporte les trois tirs réussis les plus centraux pour Giannis.

```{r}
postscript("../figures/top_made_giannis.eps",
           horizontal = FALSE,
           onefile    = FALSE,
           paper      = "special",
           width      = 15,
           height     = 8)

p_made = nba_data_depth_made(data_by_player[[2]])
p_missed = nba_data_depth_missed(data_by_player[[2]])
curNdirs <- 250
figure <- ddplot_nba(p_missed, p_made,Ndirs = curNdirs,
                  parConst1 = -2, parConst2 = 5) 
  library(patchwork)
  title_theme <- theme(plot.title = element_text(size = 14, hjust = 0, vjust = 0))
  
  p1 <- plot_deepest_match(p_made, figure$YvsY, no = 1, col = "green4") 
  p2 <- plot_deepest_match(p_made, figure$YvsY, no = 2, col = "green4")
  p3 <-plot_deepest_match(p_made, figure$YvsY, no = 3, col = "green4") 
  (p1 | p2 | p3) & theme(aspect.ratio = 1.2,plot.margin = unit(c(0, 0, 0, 0), "mm"))
  dev.off()
  
  
postscript("../figures/top_missed_giannis.eps",
           horizontal = FALSE,
           onefile    = FALSE,
           paper      = "special",
           width      = 15,
           height     = 8)
n_made <- length(p_made)
library(patchwork)
title_theme <- theme(plot.title = element_text(size = 14, hjust = 0, vjust = 0))

p1 <- plot_deepest_match(p_missed, figure$XvsX, no = 1, col = "red2")
p2 <- plot_deepest_match(p_missed, figure$XvsX, no = 2, col = "red2")
p3 <-plot_deepest_match(p_missed, figure$XvsX, no = 3, col = "red2")
(p1 | p2 | p3) & theme(aspect.ratio = 1.2,plot.margin = unit(c(0, 0, 0, 0), "mm"))
dev.off()
```

Ce bloc exporte les trois tirs réussis les plus centraux pour Curry.

```{r}
postscript("../figures/top_made_curry.eps",
           horizontal = FALSE,
           onefile    = FALSE,
           paper      = "special",
           width      = 15,
           height     = 8)

p_made = nba_data_depth_made(data_by_player[[3]])
p_missed = nba_data_depth_missed(data_by_player[[3]])
curNdirs <- 250
figure <- ddplot_nba(p_missed, p_made,Ndirs = curNdirs,
                  parConst1 = -2, parConst2 = 5) 
  library(patchwork)
  title_theme <- theme(plot.title = element_text(size = 14, hjust = 0, vjust = 0))
  
  p1 <- plot_deepest_match(p_made, figure$YvsY, no = 1, col = "green4")
  p2 <- plot_deepest_match(p_made, figure$YvsY, no = 2, col = "green4")
  p3 <-plot_deepest_match(p_made, figure$YvsY, no = 3, col = "green4")
  (p1 | p2 | p3) & theme(aspect.ratio = 1.2,plot.margin = unit(c(0, 0, 0, 0), "mm"))
  dev.off()
  
  
postscript("../figures/top_missed_curry.eps",
           horizontal = FALSE,
           onefile    = FALSE,
           paper      = "special",
           width      = 15,
           height     = 8)
n_made <- length(p_made)
library(patchwork)
title_theme <- theme(plot.title = element_text(size = 14, hjust = 0, vjust = 0))

p1 <- plot_deepest_match(p_missed, figure$XvsX, no = 1, col = "red2")
p2 <- plot_deepest_match(p_missed, figure$XvsX, no = 2, col = "red2") 
p3 <-plot_deepest_match(p_missed, figure$XvsX, no = 3, col = "red2")
(p1 | p2 | p3) & theme(aspect.ratio = 1.2,plot.margin = unit(c(0, 0, 0, 0), "mm"))
dev.off()
```

Ce bloc applique la procédure de profondeur à chaque joueur de la liste.

```{r}
for(i in seq_along(data_by_player)) {

  p_made   <- nba_data_depth_made(data_by_player[[i]])
  p_missed <- nba_data_depth_missed(data_by_player[[i]])

  figure <- ddplot_nba(
    p_missed,
    p_made,
    Ndirs = 250
  )
}

```



Ce bloc définit un thème visuel commun pour les graphiques.

```{r}
    t = theme(
      legend.position = "none",
      
      
      panel.background = element_rect(fill = "white", colour = "white"),
      plot.background  = element_rect(fill = "white", colour = "white"),
      
      panel.grid.major = element_blank(),
      panel.grid.minor = element_blank())
```

# Graphique par joueur

Usage : produire une synthèse visuelle par joueur avec histogramme, vue de saison et DD-plot.

Ce bloc définit une fonction pour produire un DD-plot annoté avec une p-valeur.

```{r}
ddplot_nba_gg <- function(xx, yy, Ndirs, col = c("red", "green4"),
                           parConst1 = -1, parConst2 = 5, package = TRUE,
                           p_value = NULL) {
  
  figure <- ddplot_nba(xx, yy, Ndirs, col, parConst1, parConst2, package)
  
  depthsVsX <- c(figure$XvsX, figure$YvsX)
  depthsVsY <- c(figure$XvsY, figure$YvsY)
  group     <- c(rep("Manqués", length(figure$XvsX)),
                 rep("Réussis", length(figure$YvsY)))
  
  p <- ggplot(data.frame(x = depthsVsX, y = depthsVsY, group = group),
              aes(x = x, y = y, color = group)) +
    geom_point(size = 1.5) +
    scale_color_manual(values = c("Manqués" = col[1], "Réussis" = col[2])) +
    xlim(0, 1) + ylim(0, 1) +
    xlab("Depth in missed") +
    ylab("Depth in made") +t+
    theme(legend.position = "none")
  
  if (!is.null(p_value)) {
    p <- p + annotate("text", x = 0.05, y = 0.95,
                      label = paste0("p-value = ", round(p_value, 3)),
                      hjust = 0, size = 3)
  }
  
  list(plot = p, depths = figure)
}
```

Ce bloc construit l’histogramme du nombre de tirs par match pour un joueur.

```{r}
# --- ligne 1 colonne 1 : histogramme des cardinalités ------------------------
cardinalities <- sapply(data_by_player[[5]], function(match) {
  nrow(match$coords)
})

p_hist <- ggplot(data.frame(n = cardinalities), aes(x = n)) +
  geom_histogram(fill = "steelblue", color = "black", binwidth = 1) +
  scale_x_continuous(breaks = scales::pretty_breaks(n = 10)) +
  xlab("Nombre de tirs par match") +
  ylab("Fréquence") +
  t #t c'est le theme definit pus haut

p_hist
```

Ce bloc affiche la vue globale de la saison d’un joueur.

```{r}
# --- ligne 1 colonne 2 : vue globale de la saison ----------------------------
p_season <- plot_season2(shots_by_player[[3]]) 
p_season
```


Ce bloc affiche le match le plus typique parmi les tirs réussis.

```{r}
# --- p4 : match le plus profond des tirs réussis -----------------------------
p4 <- plot_deepest_match(p_made, figure$YvsY, no = 1, col = "green2")
p4
```

Ce bloc représente les profondeurs des tirs réussis sous forme de barres ordonnées.

```{r}
# --- p5 : profondeurs ordonnées des tirs réussis -----------------------------
deepesty <- order(figure$YvsY)

p5 <- ggplot(data.frame(x = seq_along(figure$YvsY), 
                         y = figure$YvsY[deepesty]), 
             aes(x = x, y = y)) +
  geom_segment(aes(xend = x, yend = 0), color = "black") +
  xlab("Match") +
  ylab("Profondeur") +
  ggtitle("Tirs réussis") +t
p5
```

Ce bloc représente les profondeurs des tirs manqués sous forme de barres ordonnées.

```{r}
deepestx <- order(figure$XvsX)

p6 <- ggplot(data.frame(x = seq_along(figure$XvsX), 
                         y = figure$XvsX[deepestx]), 
             aes(x = x, y = y)) +
  geom_segment(aes(xend = x, yend = 0), color = "black") +
  xlab("Match") +
  ylab("Profondeur") +
  ggtitle("Tirs manqués") +t
p6
```

Ce bloc assemble les différents graphiques de synthèse pour un joueur.

```{r}
library(patchwork)
result   <- ddplot_nba_gg(p_missed, p_made, Ndirs = curNdirs,
                           parConst1 = -2, parConst2 = 5,
                           p_value = p_value)
p_ddplot <- result$plot

(p_hist | p_season |p_ddplot  ) /
(p4     | p5    | p6)
```

Ce bloc définit une fonction réutilisable pour résumer un joueur avec histogramme, vue de saison et DD-plot.

Ce bloc définit une fonction réutilisable pour résumer un joueur avec histogramme, vue de saison et DD-plot.

```{r}
summary_player <- function(shots, data, player_name,
                           Ndirs = 250, B = 5000,
                           parConst1 = -2, parConst2 = 5,
                           save = FALSE, path = "../figures/") {
  
  # --- données ---------------------------------------------------------------
  p_made   <- nba_data_depth_made(data)
  p_missed <- nba_data_depth_missed(data)
  
  # --- p1 : histogramme des cardinalités -------------------------------------
  cardinalities <- sapply(data, function(match) nrow(match$coords))
  
  p1 <- ggplot(data.frame(n = cardinalities), aes(x = n)) +
    geom_histogram(fill = "steelblue", color = "black",  binwidth = 1) +
  scale_x_continuous(breaks = scales::pretty_breaks(n = 10)) +
    xlab("Nombre de tirs par match") +
    ylab("Fréquence") +
    ggtitle("Cardinalités") +t
  
  # --- p2 : vue globale de la saison -----------------------------------------
  p2 <- plot_season(shots) +
    ggtitle("Saison complète")
  
  # --- profondeurs -----------------------------------------------------------
  figure <- ddplot_nba(p_missed, p_made, Ndirs = Ndirs,
                       parConst1 = parConst1, parConst2 = parConst2)
  
  # --- test de comparaison ------------------------------------------------------
  p_value <- no_pool_method_two_test_ref_fix(p_missed, p_made)$p_value  #veiller a  lancer la fonction elle est definit plus bas
  
  # --- p3 : DD-plot avec p-valeur --------------------------------------------
  depthsVsX <- c(figure$XvsX, figure$YvsX)
  depthsVsY <- c(figure$XvsY, figure$YvsY)
  group     <- c(rep("Manqués", length(figure$XvsX)),
                 rep("Réussis", length(figure$YvsY)))
  
  p3 <- ggplot(data.frame(x = depthsVsX, y = depthsVsY, group = group),
               aes(x = x, y = y, color = group)) +
    geom_point(size = 1.5) +
    scale_color_manual(values = c("Manqués" = "red", "Réussis" = "green4")) +
    xlim(0, 1) + ylim(0, 1) +
    xlab("Depth in missed") +
    ylab("Depth in made") +
    annotate("text", x = 0.05, y = 0.95,
             label = paste0("p-value = ", round(p_value, 8)),
             hjust = 0, size = 3) +
    ggtitle("DD-plot") +t +
    theme(legend.position = "none")
  
  # --- p4 : match le plus profond des tirs réussis ---------------------------
  p4 <- plot_deepest_match(p_made, figure$YvsY, no = 1, col = "green2") +
    ggtitle("Match typique (réussis)")
  
  # --- p5 : profondeurs ordonnées des tirs réussis ---------------------------
  deepesty <- order(figure$YvsY)
  
  p5 <- ggplot(data.frame(x = seq_along(figure$YvsY),
                           y = figure$YvsY[deepesty]),
               aes(x = x, y = y)) +
    geom_segment(aes(xend = x, yend = 0), color = "green2") +
    xlab("Match") +
    ylab("Profondeur") +
    ggtitle("Profondeurs (réussis)") +t
  
  # --- p6 : profondeurs ordonnées des tirs manqués ---------------------------
  deepestx <- order(figure$XvsX)
  
  p6 <- ggplot(data.frame(x = seq_along(figure$XvsX),
                           y = figure$XvsX[deepestx]),
               aes(x = x, y = y)) +
    geom_segment(aes(xend = x, yend = 0), color = "red2") +
    xlab("Match") +
    ylab("Profondeur") +
    ggtitle("Profondeurs (manqués)") +t
  
  # --- assemblage ------------------------------------------------------------
  final_plot <- (p1 | p2 | p3) /
                (p4 | p5 | p6) +
    plot_annotation(title = player_name,
                    theme = theme(plot.title = element_text(size = 16,
                                                             hjust = 0.5)))
  
  # --- sauvegarde ------------------------------------------------------------
  # if (save) {
  #   ggsave(paste0(path, "summary_", gsub(" ", "_", player_name), ".eps"),
  #          plot   = final_plot,
  #          width  = 16,
  #          height = 8,
  #          device = "ps")
  # }
  # 
  final_plot
}

# --- usage -------------------------------------------------------------------
summary_player(shots_by_player[[4]], data_by_player[[4]],
               player_name = names(data_by_player)[4],
               Ndirs = 250, B = 500, save = TRUE)
```


Ce bloc applique la fonction de résumé à plusieurs joueurs et assemble les graphiques en une vue globale.

```{r}
  players <- files[c(1,2,9,6)]
  set.seed(0)

  plots_by_player <- lapply(seq_along(players), function(i) {
    
    # --- graphique du joueur ---------------------------------------------------
    p <- summary_player(shots_by_player[[i]], data_by_player[[i]],
                        player_name = names(data_by_player)[i],
                        Ndirs = 250, B = 5000, save = FALSE)
    
    # --- titre -----------------------------------------------------------------
    title <- ggplot() +
      annotate("text", x = 0.5, y = 0.5,
              label = names(data_by_player)[i],
              size = 6, fontface = "bold") +
      theme_void()
    
    # --- assemblage joueur -----------------------------------------------------
    title / p + plot_layout(heights = c(0.05, 1))
  })

  # --- assemblage final --------------------------------------------------------
  final_plot <- wrap_plots(plots_by_player, ncol = 1)

  ggsave("../../figures/summary_3_players.pdf",
        plot   = final_plot,
        width  = 16,
        height = 8 * length(players))
```

Ce bloc prépare une boucle de comparaison entre tous les joueurs disponibles.

```{r}
n_players <- length(data_by_player)

for(i in seq_len(n_players)){
  for(j in seq_len(n_players)){

    pl_1 <- nba_data_depth_made(data_by_player[[i]])
    pl_2 <- nba_data_depth_made(data_by_player[[j]])
    figure <- ddplot_nba(pl_1, pl_2, Ndirs = 250,
                     parConst1 = -2, parConst2 = 5)    

     }
}

```

# Comparaison made entre joueur

Usage : comparer deux joueurs sur la base de leurs tirs réussis avec des tests de profondeur et de permutation.

```{r}
# --- sélection des tirs réussis des deux joueurs ----------------------------
pl_1 <- nba_data_depth_made(data_by_player[[10]])
pl_2 <- nba_data_depth_made(data_by_player[[6]])

wil_test <- function(pl_1, pl_2){
  # --- DD-plot -----------------------------------------------------------------
  # figure <- ddplot_nba(pl_1, pl_2, Ndirs = 250, 
  #                      parConst1 = -2, parConst2 = 5)
  #---------------test --------------------------
  #set.seed(42)
  
  # --- split pl_2 : 70% référence, 30% test ------------------------------------
  per <- 0.51
  n1  <- length(pl_1)
  n2  <- length(pl_2)
  
  idx_ref   <- sample(n1, size = floor(per * n1), replace = FALSE)
  pl_1_ref  <- pl_1[idx_ref]     # Z : référence
  pl_1_test <- pl_1[-idx_ref]    # X : reste de pl_1
  
  pl_2_test <- pl_2[sample(n2, size = floor((1-per) * n2), replace = FALSE)]               # Y : tirs réussis du premier joueur 
  
  
  # --- profondeurs de Z par rapport à elle-même --------------------------------
  D_Z <- depths.Tukey(pl_1_ref, pl_1_ref, nDirs = 250,
                      subs = FALSE, exactEst = FALSE,
                      parConst1 = -2, parConst2 = 5)
  
  # --- profondeurs de X et Y par rapport à Z -----------------------------------
  D_X <- depths.Tukey(pl_1_test, pl_1_ref, nDirs = 250,
                      subs = FALSE, exactEst = FALSE,
                      parConst1 = -2, parConst2 = 5)
  
  D_Y <- depths.Tukey(pl_2_test, pl_1_ref, nDirs = 250,
                      subs = FALSE, exactEst = FALSE,
                      parConst1 = -2, parConst2 = 5)
  
  # --- conversion en rangs  R(F_n0; .) ---------------------------------
  n0  <- length(pl_1_ref)
  R_X <- sapply(D_X, function(d,D_Z) mean(D_Z <= d),D_Z=D_Z)
  R_Y <- sapply(D_Y, function(d,D_Z) mean(D_Z <= d),D_Z=D_Z)
  
  # --- Wilcoxon rank-sum test ------------------------------------------------
  
  res_wilcox <- wilcox.test(
    x = R_X,
    y = R_Y,
    alternative = "two.sided",
    exact = T
  )
  return(list(p_value = res_wilcox$p.value))
  #print(res_wilcox)
}
#--------------------------------
wil_test(pl_1 , pl_2)$p_value
wil_test(pl_2 , pl_1)$p_value
```

## Méthode 2 & 3 : stats_Fonction_repartition et stats_Kolmogorow

#### Avec Pool-sample

```{r}

pl_1 <- nba_data_depth_made(data_by_player[[10]])
pl_2 <- nba_data_depth_made(data_by_player[[6]])

pool_method<- function(pl_1, pl_2){
  #set.seed(0)
  # --- DD-plot -----------------------------------------------------------------
  # figure <- ddplot_nba(pl_1, pl_2, Ndirs = 250,
  #                      parConst1 = -2, parConst2 = 5)
  #------------------------------------------------------------------------------
  
  X <- pl_2
  Y <- pl_1
  n <- length(X)
  m <- length(Y)
  N <- n + m
  
  Z <- c(X, Y)
  #set.seed(0)
  # --- profondeurs par rapport à l'échantillon combiné Z ----------------------
  D_Z <- depths.Tukey(Z, Z, nDirs = 100,
                      subs = FALSE, exactEst = FALSE,
                      parConst1 = -2, parConst2 = 5)
  
  D_X <- D_Z[1:n]
  D_Y <- D_Z[(n+1):N]
  
  # --- fonctions de répartition empiriques ------------------------------------
  # all_D    <- c(D_X, D_Y)
  # F_X_vals <- sapply(all_D, function(t) mean(D_X <= t))
  # F_Y_vals <- sapply(all_D, function(t) mean(D_Y <= t))
  # 
  # --- statistique T(m,n) observée --------------------------------------------
  #T_obs <- max(abs(F_X_vals - F_Y_vals))
  T_obs <- ks.test(D_X , D_Y)$statistic
  #T_obs <- (1/N) * sum((F_X_vals - F_Y_vals)^2)
  
  # --- permutations ------------------------------------------------------------
  B <- 99
  #set.seed(0)
  T_perm <- sapply(seq_len(B), function(b) {
    perm  <- sample(N)
    D_X_b <- D_Z[perm[1:n]]
    D_Y_b <- D_Z[perm[(n+1):N]]
    
    # all_D_b  <- c(D_X_b, D_Y_b)
    # F_X_b    <- sapply(all_D_b, function(t) mean(D_X_b <= t))
    # F_Y_b    <- sapply(all_D_b, function(t) mean(D_Y_b <= t))
    # 
    ks.test(D_X_b, D_Y_b)$statistic
    #(1/N) * sum((F_X_b - F_Y_b)^2)
    #max(abs(F_X_b - F_Y_b))
  })
  
  # --- p-valeur ----------------------------------------------------------------
  p_value <- (sum(T_perm >= T_obs) + 1) / (B + 1)
  #cat("T_obs =", T_obs, " p-value =", p_value, "\n")
  return( 
    list(p_value = p_value, T_obs = T_obs, T_perm = T_perm)
  )
}

#==========================================================================
resultat <- pool_method(pl_1, pl_2)
hist(resultat$T_perm,
     col    = "steelblue",
     border = "black",
     main   = "Distribution de T sous H0",
     xlab   = "T",
     xlim   = range(c(resultat$T_perm, resultat$T_obs)))

abline(v = resultat$T_obs, col = "red", lwd = 2)
legend("topright", legend = c("T_obs"), col = "red", lwd = 2)

resultat$T_obs
resultat$p_value
```

#### Sans Pool-sample

```{r}
pl_1 <- nba_data_depth_made(data_by_player[[10]])
pl_2 <- nba_data_depth_made(data_by_player[[6]])

no_pool_method_ref_perm <- function(pl_1, pl_2){
  #set.seed(0)
  # --- DD-plot -----------------------------------------------------------------
  # figure <- ddplot_nba(pl_1, pl_2, Ndirs = 250,
  #                      parConst1 = -2, parConst2 = 5)
  #------------------------------------------------------------------------------
  
  X <- pl_1
  Y <- pl_2
  n <- length(X)
  m <- length(Y)
  N <- n + m
  
  Z <- c(X, Y)
  #set.seed(0)
  # --- profondeurs par rapport à sa propre population ----------------------
  D_X <- depths.Tukey(X, X, nDirs = 100,
                      subs = FALSE, exactEst = FALSE,
                      parConst1 = -2, parConst2 = 5)
  D_Y <- depths.Tukey(Y, Y, nDirs = 100,
                      subs = FALSE, exactEst = FALSE,
                      parConst1 = -2, parConst2 = 5)
  
  # --- fonctions de répartition empiriques ------------------------------------
  # F_X_vals <- sapply(all_D, function(t) mean(D_X <= t))
  # F_Y_vals <- sapply(all_D, function(t) mean(D_Y <= t))
  # 
  # --- statistique T(m,n) observée --------------------------------------------
  #T_obs <- max(abs(F_X_vals - F_Y_vals))
  T_obs <- ks.test(D_X , D_Y)$statistic
  #T_obs <- (1/N) * sum((F_X_vals - F_Y_vals)^2)
  T_obs
  
  # --- permutations ------------------------------------------------------------
  B <- 99
  #set.seed(0)
  T_perm <- sapply(seq_len(B), function(b) {
    
    #perm <- sample(N)
    
    # perm  <- sample(N,n)
    # D_X_b <- D_X[perm]
    # D_Y_b <- D_Y[-perm]
    
    perm <- sample(N)
    X_b <- Z[perm[1:n]]
    Y_b <- Z[perm[(n+1):N]]
    D_X_b <- depths.Tukey(X_b, X_b, nDirs = 100,
                          subs = FALSE, exactEst = FALSE,
                          parConst1 = -2, parConst2 = 5)
    D_Y_b <- depths.Tukey(Y_b, Y_b, nDirs = 100,
                          subs = FALSE, exactEst = FALSE,
                          parConst1 = -2, parConst2 = 5)
    
    # all_D_b  <- c(D_X_b, D_Y_b)
    # F_X_b    <- sapply(all_D_b, function(t) mean(D_X_b <= t))
    # F_Y_b    <- sapply(all_D_b, function(t) mean(D_Y_b <= t))
    # 
    #(1/N) * sum((F_X_b - F_Y_b)^2)
    #max(abs(F_X_b - F_Y_b))
    ks.test(D_X_b, D_Y_b)$statistic
  })
  
  # --- p-valeur ----------------------------------------------------------------
  p_value <- (sum(T_perm >= T_obs) + 1) / (B + 1)
  # cat("T_obs =", T_obs, " p-value =", p_value, "\n")
  return( 
    list(p_value = p_value, T_obs = T_obs, T_perm = T_perm)
  )
}

#==========================================================================
resultat <- no_pool_method_ref_perm(pl_1, pl_2)

hist(resultat$T_perm,
     col    = "steelblue",
     border = "black",
     main   = "Distribution de T sous H0",
     xlab   = "T",
     xlim   = range(c(resultat$T_perm, resultat$T_obs)))

abline(v = resultat$T_obs, col = "red", lwd = 2)
legend("topright", legend = c("T_obs"), col = "red", lwd = 2)

resultat$T_obs
resultat$p_value

```

```{r}
pl_1 <- nba_data_depth_made(data_by_player[[10]])
pl_2 <- nba_data_depth_made(data_by_player[[6]])

no_pool_method_ref_fix <- function(pl_1, pl_2){
  #set.seed(0)
  # --- DD-plot -----------------------------------------------------------------
  # figure <- ddplot_nba(pl_1, pl_2, Ndirs = 250,
  #                      parConst1 = -2, parConst2 = 5)
  #------------------------------------------------------------------------------
  
  X <- pl_1
  Y <- pl_2
  n <- length(X)
  m <- length(Y)
  N <- n + m
  Z <- c(X, Y)
  
  # 1. Pré-calcul fixe de TOUTES les profondeurs par rapport aux deux références
  D_Z_rel_X <- depths.Tukey(Z, X, nDirs = 100, subs = FALSE, exactEst = FALSE, parConst1 = -2, parConst2 = 5)
  D_Z_rel_Y <- depths.Tukey(Z, Y, nDirs = 100, subs = FALSE, exactEst = FALSE, parConst1 = -2, parConst2 = 5)
  
  # Extraction des valeurs observées initiales
  D_X <- D_Z_rel_X[1:n]
  D_Y <- D_Z_rel_Y[(n+1):N]
  
  T_obs <- ks.test(D_X , D_Y)$statistic
  
  # 2. Boucle de permutation instantanée 
  B <- 99
  T_perm <- sapply(seq_len(B), function(b) {
    perm  <- sample(N)
    D_X_b <- D_Z_rel_X[perm[1:n]]
    D_Y_b <- D_Z_rel_Y[perm[(n+1):N]]
    
    ks.test(D_X_b, D_Y_b)$statistic
  })
  
  p_value <- (sum(T_perm >= T_obs) + 1) / (B + 1)
  return(list(p_value = p_value, T_obs = T_obs, T_perm = T_perm))
}
resultat <- no_pool_method_ref_fix(pl_1, pl_2)

hist(resultat$T_perm,
     col    = "steelblue",
     border = "black",
     main   = "Distribution de T sous H0",
     xlab   = "T",
     xlim   = range(c(resultat$T_perm, resultat$T_obs)))

abline(v = resultat$T_obs, col = "red", lwd = 2)
legend("topright", legend = c("T_obs"), col = "red", lwd = 2)


resultat$T_obs
resultat$p_value
```

```{r}

no_pool_method_two_test_ref_fix <- function(pl_1, pl_2){
  #set.seed(0)
  # --- DD-plot -----------------------------------------------------------------
  # figure <- ddplot_nba(pl_1, pl_2, Ndirs = 250,
  #                      parConst1 = -2, parConst2 = 5)
  #------------------------------------------------------------------------------
  X <- pl_1
  Y <- pl_2
  n <- length(X)
  m <- length(Y)
  N <- n + m
  Z <- c(X, Y)
  
  # 1. PRÉ-CALCUL UNIQUE de toutes les profondeurs croisées
  # Profondeurs de TOUT Z par rapport à la référence X
  D_Z_rel_X <- depths.Tukey(Z, X, nDirs = 250, subs = FALSE, exactEst = FALSE, parConst1 = -2, parConst2 = 5)
  # Profondeurs de TOUT Z par rapport à la référence Y
  D_Z_rel_Y <- depths.Tukey(Z, Y, nDirs = 250, subs = FALSE, exactEst = FALSE, parConst1 = -2, parConst2 = 5)
  
  # Extraction des statistiques observées initiales
  D_X1 <- D_Z_rel_X[1:n]
  D_Y1 <- D_Z_rel_X[(n+1):N]
  T1_obs <- ks.test(D_X1 , D_Y1)$statistic
  
  D_X2 <- D_Z_rel_Y[1:n]
  D_Y2 <- D_Z_rel_Y[(n+1):N]
  T2_obs <- ks.test(D_X2 , D_Y2)$statistic
  
  # 2. BOUCLES DE PERMUTATION (Simples et instantanées)
  B <- 500
  
  T1_perm <- sapply(seq_len(B), function(b) {
    perm <- sample(N)
    ks.test(D_Z_rel_X[perm[1:n]], D_Z_rel_X[perm[(n+1):N]])$statistic
  })
  
  T2_perm <- sapply(seq_len(B), function(b) {
    perm <- sample(N)
    ks.test(D_Z_rel_Y[perm[1:n]], D_Z_rel_Y[perm[(n+1):N]])$statistic
  })
  
  # 3. CALCUL DES P-VALEURS ET CORRECTION
  p1_value <- (sum(T1_perm >= T1_obs) + 1) / (B + 1)
  p2_value <- (sum(T2_perm >= T2_obs) + 1) / (B + 1)
  

  p_final <- min(1, 2 * min(p1_value, p2_value))
  
  return(list(
    p_value = p_final, 
    T_obs   = c(T1_obs, T2_obs), 
    T_perm  = list(T1_perm, T2_perm)
  ))
}

#==========================================================================
pl_1 = nba_data_depth_made(data_by_player[[9]])
pl_2 = nba_data_depth_missed(data_by_player[[9]])

pl_1 = nba_data_depth_made(data_by_player[[8]])
pl_2 = nba_data_depth_made(data_by_player[[1]])

resultat <- no_pool_method_two_test_ref_fix(pl_1, pl_2)
resultat$p_value



par(mfrow = c(1, 2))

# Test 1
hist(resultat$T_perm[[1]],
     col    = "steelblue",
     border = "black",
     main   = "Distribution T1 (ref = X)",
     xlab   = "T",
     xlim   = range(c(resultat$T_perm[[1]], resultat$T_obs[1])))
abline(v = resultat$T_obs[1], col = "red", lwd = 2)
legend("topright", legend = c("T_obs"), col = "red", lwd = 2)

# Test 2
hist(resultat$T_perm[[2]],
     col    = "steelblue",
     border = "black",
     main   = "Distribution T2 (ref = Y)",
     xlab   = "T",
     xlim   = range(c(resultat$T_perm[[1]], resultat$T_obs[2])))
abline(v = resultat$T_obs[2], col = "red", lwd = 2)
legend("topright", legend = c("T_obs"), col = "red", lwd = 2)

resultat$T_obs
resultat$p_value

```

```{r}
pool_method_two_ref <- function(pl_1, pl_2){
  #set.seed(0)
  # --- DD-plot -----------------------------------------------------------------
  # figure <- ddplot_nba(pl_1, pl_2, Ndirs = 250,
  #                      parConst1 = -2, parConst2 = 5)
  #------------------------------------------------------------------------------
  
  X <- pl_1
  Y <- pl_2
  n <- length(X)
  m <- length(Y)
  N <- n + m
  
  Z <- c(X, Y)
  #set.seed(0)
  # --- profondeurs par rapport à sa propre population ----------------------
  D_X <- depths.Tukey(Z, X, nDirs = 100,
                      subs = FALSE, exactEst = FALSE,
                      parConst1 = -2, parConst2 = 5)
  D_Y <- depths.Tukey(Z, Y, nDirs = 100,
                      subs = FALSE, exactEst = FALSE,
                      parConst1 = -2, parConst2 = 5)
  
  # --- fonctions de répartition empiriques ------------------------------------
  # F_X_vals <- sapply(all_D, function(t) mean(D_X <= t))
  # F_Y_vals <- sapply(all_D, function(t) mean(D_Y <= t))
  # 
  # --- statistique T(m,n) observée --------------------------------------------
  #T_obs <- max(abs(F_X_vals - F_Y_vals))
  T_obs <- ks.test(D_X , D_Y)$statistic
  #T_obs <- (1/N) * sum((F_X_vals - F_Y_vals)^2)
  T_obs
  
  # --- permutations ------------------------------------------------------------
  B <- 99
  #set.seed(0)
  T_perm <- sapply(seq_len(B), function(b) {
    
    #perm <- sample(N)
    
    # perm  <- sample(N,n)
    # D_X_b <- D_X[perm]
    # D_Y_b <- D_Y[-perm]
    
    perm <- sample(N)
    X_b <- Z[perm[1:n]]
    Y_b <- Z[perm[(n+1):N]]
    D_X_b <- depths.Tukey(Z, X_b, nDirs = 100,
                          subs = FALSE, exactEst = FALSE,
                          parConst1 = -2, parConst2 = 5)
    D_Y_b <- depths.Tukey(Z, Y_b, nDirs = 100,
                          subs = FALSE, exactEst = FALSE,
                          parConst1 = -2, parConst2 = 5)
    
    # all_D_b  <- c(D_X_b, D_Y_b)
    # F_X_b    <- sapply(all_D_b, function(t) mean(D_X_b <= t))
    # F_Y_b    <- sapply(all_D_b, function(t) mean(D_Y_b <= t))
    # 
    #(1/N) * sum((F_X_b - F_Y_b)^2)
    #max(abs(F_X_b - F_Y_b))
    ks.test(D_X_b, D_Y_b)$statistic
  })
  
  # --- p-valeur ----------------------------------------------------------------
  p_value <- (sum(T_perm >= T_obs) + 1) / (B + 1)
  # cat("T_obs =", T_obs, " p-value =", p_value, "\n")
  return( 
    list(p_value = p_value, T_obs = T_obs, T_perm = T_perm)
  )
}
resultat <- pool_method_two_ref(pl_1, pl_2)

hist(resultat$T_perm,
     col    = "steelblue",
     border = "black",
     main   = "Distribution de T sous H0",
     xlab   = "T",
     xlim   = range(c(resultat$T_perm, resultat$T_obs)))

abline(v = resultat$T_obs, col = "red", lwd = 2)
legend("topright", legend = c("T_obs"), col = "red", lwd = 2)


resultat$T_obs
resultat$p_value
```

```{r}
ddplot_bootstrap_fixed_ref <- function(pl_1, pl_2, B = 99) {
  curNdirs = 250
  #figure <- ddplot_nba(pl_1, pl_2, Ndirs = 250, parConst1 = -2, parConst2 = 5)
  
  # --- 0. PRÉPARATION DES DONNÉES ---
  X <- pl_1
  Y <- pl_2
  n <- length(X)
  m <- length(Y)
  N <- n + m
  Z <- c(X, Y) # Échantillon joint
  
  # --- 1. CALCUL DES PROFONDEURS DE BASE (UNE SEULE FOIS) ---
  # On calcule la profondeur de TOUT LE MONDE (Z) par rapport aux vrais X et Y
  D_X_global <- depths.Tukey(Z, X, nDirs = 250, subs = FALSE, exactEst = FALSE, parConst1 = -2, parConst2 = 5)
  D_Y_global <- depths.Tukey(Z, Y, nDirs = 250, subs = FALSE, exactEst = FALSE, parConst1 = -2, parConst2 = 5)
  
  # --- 2. FONCTION INTERNE : RÉGRESSION RAPIDE VIA LM ---
  # Cette fonction prend directement des vecteurs de scores numériques déjà calculés
  compute_t_from_scores <- function(dx, dy) {
    mod <- lm(dy ~ dx)
    coef_matrix <- summary(mod)$coefficients
    
    T0 <- coef_matrix[1, 1] / coef_matrix[1, 2]       # beta_0 / std_error
    T1 <- (coef_matrix[2, 1] - 1) / coef_matrix[2, 2] # (beta_1 - 1) / std_error
    
    return(c(T0 = T0, T1 = T1))
  }
  
  # --- 3. STATISTIQUES OBSERVÉES ---
  T_obs <- compute_t_from_scores(D_X_global, D_Y_global)
  T0_obs <- T_obs["T0"]
  T1_obs <- T_obs["T1"]
  
  # --- 4. BOUCLE BOOTSTRAP ---
  T0_boot <- numeric(B)
  T1_boot <- numeric(B)
  
  for (b in 1:B) {
    
    # # =========================================================================
    # # OPTION A : RÉFÉRENCE FIXE (Actuelle - Ultra Rapide)
    # # On se contente de ré-échantillonner les scores de profondeur pré-calculés
    # # =========================================================================
    indices_boot <- sample(N, size = N, replace = TRUE)
    D_X_boot     <- D_X_global[indices_boot]
    D_Y_boot     <- D_Y_global[indices_boot]

    T_b <- compute_t_from_scores(D_X_boot, D_Y_boot)
    #=========================================================================
    
    
     # =========================================================================
     # OPTION B : RÉFÉRENCE DYNAMIQUE (Commentée - Conforme à l'article, plus lente)
     # Pour l'activer : commente l'OPTION A ci-dessus et décommende le bloc ci-dessous
     # =========================================================================
     # 1. On ré-échantillonne directement les objets/courbes de la population globale Z
     Z_boot <- sample(Z, size = N, replace = TRUE)
    #
     # 2. On sépare Z_boot pour obtenir les nouvelles populations de référence bootstrapées
     X_boot <- Z_boot[1:n]
     Y_boot <- Z_boot[(n+1):N]
    #
     # 3. On recalcule entièrement les profondeurs de Tukey par rapport à ces nouvelles références
     # Note: nDirs est baissé à 20 pour économiser du temps machine lors du bootstrap
     D_X_boot <- depths.Tukey(Z_boot, X_boot, nDirs = 100, subs = FALSE, exactEst = FALSE, parConst1 = -2, parConst2 = 5)
     D_Y_boot <- depths.Tukey(Z_boot, Y_boot, nDirs = 100, subs = FALSE, exactEst = FALSE, parConst1 = -2, parConst2 = 5)

     # 4. Calcul des statistiques sur ces nouvelles profondeurs
     T_b <- compute_t_from_scores(D_X_boot, D_Y_boot)
    # =========================================================================
    
    T0_boot[b] <- T_b["T0"]
    T1_boot[b] <- T_b["T1"]
  }
  
  # --- 5. CALCUL DES P-VALEURS ---
  p0 <- min(1, 2 * min(mean(T0_boot > T0_obs), mean(T0_boot < T0_obs)))
  p1 <- min(1, 2 * min(mean(T1_boot > T1_obs), mean(T1_boot < T1_obs)))
  
  # --- 6. CORRECTION DE HOLM-BONFERRONI ---
  p_sorted <- sort(c(p0, p1))
  p_final <- min(1, max(2 * p_sorted[1], p_sorted[2]))
  
  return(list(
    p_value   = p_final,
    p_details = c(p0 = p0, p1 = p1),
    T_obs     = c(T0 = T0_obs, T1 = T1_obs)
  ))
}
  resultat <- ddplot_bootstrap_fixed_ref(pl_1, pl_2, B = 99)

resultat$p_value
```
