---
title: "NBA API trials"
format: html
editor: visual
#https://www.geeksforgeeks.org/data-science/benjamini-hochberg-procedure/
---

```{r warning=FALSE, message=FALSE}
library(httr)
library(jsonlite)
library(dplyr)

source("../R/nba-functions.R") #add echo = T to see more details
```

## Test get_player_id

```{r}
id <- get_player_id("stephen curry")
print(id)
```

## Test shot retrieval (hardcoded player ID)

```{r}
# LeBron James player ID = 2544 (hardcoded to bypass get_player_id)
player_id <- id
season_str <- "2018-19"

resp <- httr::GET(
  "https://stats.nba.com/stats/shotchartdetail",
  query = list(
    PlayerID       = player_id,
    Season         = season_str,
    SeasonType     = "Regular Season",
    TeamID         = 0, GameID        = "",
    ContextMeasure = "FGA",
    DateFrom       = "", DateTo        = "",
    GameSegment    = "", LastNGames    = 0,
    LeagueID       = "00", Location   = "",
    Month          = 0, OpponentTeamID = 0,
    Outcome        = "", Period        = 0,
    Position       = "", RookieYear    = "",
    SeasonSegment  = "", VsConference  = "",
    VsDivision     = ""
  ),
  httr::add_headers(
    `User-Agent`         = "Mozilla/5.0 (Windows NT 10.0; Win64; x64) AppleWebKit/537.36 (KHTML, like Gecko) Chrome/120.0.0.0 Safari/537.36",
    `Referer`            = "https://www.nba.com/",
    `Origin`             = "https://www.nba.com",
    `x-nba-stats-origin` = "stats",
    `x-nba-stats-token`  = "true",
    `Accept`             = "application/json, text/plain, */*",
    `Accept-Language`    = "en-US,en;q=0.9",
    `Connection`         = "keep-alive"
  ),
  httr::timeout(0)
)

cat("HTTP status:", httr::status_code(resp), "\n")
```

```{r}
# parse only if request succeeded
parsed <- jsonlite::fromJSON(httr::content(resp, "text", encoding = "UTF-8"))
hdrs   <- parsed$resultSets$headers[[1]]
rows   <- parsed$resultSets$rowSet[[1]]
raw    <- as.data.frame(rows, stringsAsFactors = FALSE)
colnames(raw) <- hdrs
cat("Rows retrieved:", nrow(raw), "\n")
head(raw[, c("PLAYER_NAME", "GAME_ID", "GAME_DATE", "LOC_X", "LOC_Y", "SHOT_MADE_FLAG")])

```

##### Cette section charge les fonctions NBA personnalisées et analyse la distribution des tirs de Giannis Antetokounmpo lors de la saison 2019.Les données brutes sont d'abord récupérées puis divisées en deux sous-ensembles,les tirs réussis et les tirs manqués. Un graphique de profondeur directionnel est ensuite construit avec 250 directions, puis les tirs sont classés et visualisés sous forme de diagrammes en bâtons.

## Test nba_data

```{r}
library(ggplot2)
library(gridExtra)
library(ggpubr) # sudo apt-get install liblapack-dev libblas-dev gfortran
library(tidyverse)
library(dplyr)
library(BasketballAnalyzeR)

library(extrafont)
library(cowplot)
library(transport)
library(curveDepth)
```

```{r}
getwd()
source("../R/nba-functions.R") #add echo = T to see more details ##Rudy Gobert 
shots <- nba_data(Player = "stephen curry", season = 2019)
  #str(shots)
  head(shots)
  data = nba_data_depth(shots)
  p_made = nba_data_depth_made(data)
  p_missed = nba_data_depth_missed(data)
  curNdirs <- 250
  figure <- ddplot_nba(p_missed, p_made,Ndirs = curNdirs,
                    parConst1 = -2, parConst2 = 5, package = T) 
  deepestx <- order(figure$XvsX) ; 
  deepesty <- order(figure$YvsY) ; 
  plot(figure$YvsY[deepesty],type='h',main="Marked Shots")
  plot(figure$XvsX[deepestx],type='h',main="Missed Shots")
```

##### Cette ligne identifie le tir réussi le plus central parmi les données en utilisant la profondeur directionnelle calculée précédemment, en extrayant le premier élément le plus profond à partir des valeurs YvsY de la figure.

```{r}
deepest_match(p_made,figure$YvsY, no = 1) 
```

```{r}
shots[shots$dateGame == "20190407" &shots$SHOT_MADE=="TRUE" , ]
```

##### Ces deux lignes visualisent sur le terrain de basketball le tir réussi le plus central en vert et le tir manqué le plus central en rouge, en se basant sur les profondeurs directionnelles calculées précédemment.

```{r}
 plot_deepest_match(p_made, figure$YvsY, no = 1, col = "green2")
  plot_deepest_match(p_missed, figure$XvsX, no = 1, col = "red2")
```

```{r}
plot_season2(shots,shots$LOC_X, shots$LOC_Y)
```

```{r}
deep_match = deepest_match(p_made, figure$YvsY, no =1 )
deep_match
```

```{r}
source("../R/nba-functions.R")
plot_match(data,deep_match$idmatch)
#data[deep_match$idmatch]
```

```{r}
# date des outliers
outliers0 <- names(p_made)[deepestx[1:3]]
outliers1 <- names(p_missed)[deepesty[1:3]]

unique(shots$dateGame[which(shots$idGame %in% outliers0)])
unique(shots$dateGame[which(shots$idGame %in% outliers1)])
# Le 3 avril, il enregistre 45 points 
plot_match2(p_made,names(data)[deepesty[2]])
```

##### Cette section calcule les profondeurs directionnelles des tirs pour trois joueurs, Bam Adebayo, Giannis Antetokounmpo et Stephen Curry, tous sur la saison 2019 Pour chaque joueur, les données de tirs sont récupérées, traitées puis les profondeurs sont calculées avec 250 directions via la fonction depth_all_matches. Les résultats sont stockés dans une liste nommée par le nom de chaque joueur pour faciliter les comparaisons ultérieures.

```{r}
# --- joueurs et saisons ------------------------------------------------------
depths_by_player <- lapply(data_by_player, function(i) {
   depths <- depth_all_matches(
    matches   = i,
    Ndirs     = 250,
    parConst1 = -1,
    parConst2 = 5,
    package   = TRUE
  )
  depths
})

# labels <- paste0(players, "\n(", seasons, ")")
#labels <- paste0(players)
#names(depths_by_player) <- labels

```

##### Ce code produit un graphique en violon comparant la distribution des profondeurs de Tukey des tirs pour les trois joueurs. Chaque violon représente la densité des profondeurs calculées, permettant de visualiser et comparer la centralité et la dispersion des tirs entre Bam Adebayo, Giannis Antetokounmpo et Stephen Curry.

```{r}
# --- visualisation -----------------------------------------------------------
# postscript("../figures/boxplot.eps",
#            horizontal = FALSE,
#            onefile    = FALSE,
#            paper      = "special",
#            width      = 10,
#            height     = 5)
par(mar = c(6, 4, 0.2, 0.2))
boxplot(depths_by_player,
       # col     = c("steelblue", "firebrick", "gold", "seagreen"),
        ylab    = "Tukey depth",
        main    = "",
        las     = 2,
        border  = "grey30",
       cex.axis = 0.5,
        outline = TRUE)
abline(h = 0.5, lty = 2, col = "grey50")
# dev.off()
```

```{r}
depths_by_player[[3]]
```

```{r}
year = 2019
players <- list(
  list(name = "Bam Adebayo",         season = year),
  list(name = "Giannis Antetokounmpo", season = year),
  list(name = "stephen curry",           season = year),
  #list(name = "Nikola Jokić",           season = year),
  #list(name = "Kevin Durant",           season = year),
  list(name = "Klay Thompson",           season = year),
  list(name = "Draymond Green",           season = year),
  list(name = "Kyle Korver",           season = year),
  list(name = "Nic Claxton",           season = year),
  list(name = "James Harden",           season = year)
)

shots_by_player <- lapply(players, function(p) {
  nba_data(Player = p$name, season = p$season)
})
names(shots_by_player) <- sapply(players, function(p) p$name)

data_by_player<- lapply(shots_by_player, nba_data_depth)
```

```{r}

source('../R/nba_functions_database.R', chdir = TRUE)
year <- 2019

files <- c(
  "Bam_Adebayo_2018_2024.csv",           #1
  "Stephen_Curry_2015_2022.csv" ,         #2
  "Klay_Thompson_2015_2024.csv",         #3
  "Draymond_Green_2015_2024.csv",        #4
  "Kyle_Korver_2014_2020.csv",           #5
  "James_Harden_2015_2024.csv",          #6
  "Evan_Fournier_2015_2024.csv",         #7
  "Anthony_Davis_2015_2025.csv",         #8
  "Giannis_Antetokounmpo_2015_2024.csv", #9
  "Jarrett_Allen_2018_2024.csv",         #10
  "Alex_Caruso_2018_2024.csv",           #11
  "Kevin_Durant_2015_2024.csv",          #12
  "LeBron_James_2015_2024.csv",          #13
  "Joel_Embiid_2017_2022.csv"            #14
)
setwd("../data")
data_by_player <- lapply(files, function(f) {
  nba_data_depth(
    nba_data_csv(f, year)
  )
})
names(data_by_player) <- gsub("_\\d{4}_\\d{4}\\.csv$", "", files)
names(data_by_player) <- gsub("_", " ", names(data_by_player))
```

```{r}
d_m <- deepest_match(data_by_player[[1]],depths_by_player[[1]] , no = 1)
```

```{r}
plot_deepest_match(data_by_player[[3]],depths_by_player[[3]] , no = 62)
```

Ce code genere le graphique des matchs de stephen curry et adebyo cote a cote sans distinction des processus des tirs marqué et manquée; il sert a visualiser les intensité des processus.

```{r}
postscript("../figures/point_process.eps",
           horizontal = FALSE,
           onefile    = FALSE,
           paper      = "special",
           width      = 15,
           height     = 10)
  library(patchwork)
par(mar = c(0,0, 0, 0))

  p1 <- plot_season2(shots_by_player[[2]])
  
  p2 <- plot_season2(shots_by_player[[3]])
  
  (p1 | p2)  
dev.off()
```

```{r}
postscript("../figures/MPP.eps",
           horizontal = FALSE,
           onefile    = FALSE,
           paper      = "special",
           width      = 15,
           height     = 10)
  library(patchwork)
par(mar = c(0,0, 0, 0))

  p1 <- plot_season(shots_by_player[[2]])
  
  p2 <- plot_season(shots_by_player[[3]])
    (p1 | p2) 
dev.off()
```

##### Ce code génère et exporte en fichier EPS une figure composée de six graphiques disposés en deux lignes. La première ligne représente le tir le plus central et la seconde le tir le moins central pour chacun des trois joueurs, permettant ainsi une comparaison visuelle des profils de tir extrêmes entre Bam Adebayo, Giannis Antetokounmpo et Stephen Curry.

```{r}
  postscript("../figures/deepest_matches.eps",
             horizontal = FALSE,
             onefile    = FALSE,
             paper      = "special",
             width      = 15,
             height     = 10)
    library(patchwork)
    
    title_theme <- theme(plot.title = element_text(size = 14, hjust = 0, vjust = 0))
    
    p1 <- plot_deepest_match(data_by_player[[1]], depths_by_player[[1]], no = 1) + ggtitle(names(data_by_player)[1]) + title_theme
    p2 <- plot_deepest_match(data_by_player[[2]], depths_by_player[[2]], no = 1) + ggtitle(names(data_by_player)[2]) + title_theme
    p3 <- plot_deepest_match(data_by_player[[3]], depths_by_player[[3]], no = 1) + ggtitle(names(data_by_player)[3]) + title_theme
    
    n1 <- length(data_by_player[[1]])
    n2 <- length(data_by_player[[2]])
    n3 <- length(data_by_player[[3]])
    
    p4 <- plot_deepest_match(data_by_player[[1]], depths_by_player[[1]], no = n1) + ggtitle(names(data_by_player)[1]) + title_theme
    p5 <- plot_deepest_match(data_by_player[[2]], depths_by_player[[2]], no = n2) + ggtitle(names(data_by_player)[2]) + title_theme
    p6 <- plot_deepest_match(data_by_player[[3]], depths_by_player[[3]], no = n3) + ggtitle(names(data_by_player)[3]) + title_theme
    
    (p1 | p2 | p3) / (p4 | p5 | p6) 
  dev.off()
```

```{r}
plot_season(shots_by_player[[5]])
```

##### Ce code génère et exporte en fichier EPS une figure composée de trois graphiques côte à côte représentant la totalité des tirs de la saison pour chacun des trois joueurs, offrant une vue d'ensemble de leur distribution de tirs sur le terrain.

```{r}
postscript("../figures/deepest_matches_marqued.eps",
           horizontal = FALSE,
           onefile    = FALSE,
           paper      = "special",
           width      = 15,
           height     = 8)
  library(patchwork)
  title_theme <- theme(plot.title = element_text(size = 14, hjust = 0, vjust = 0))
  
  p1 <- plot_season(shots_by_player[[1]]) + ggtitle(names(data_by_player)[1]) + title_theme
  p2 <- plot_season(shots_by_player[[2]]) + ggtitle(names(data_by_player)[2]) + title_theme
  p3 <- plot_season(shots_by_player[[3]]) + ggtitle(names(data_by_player)[3]) + title_theme
  (p1 | p2 | p3) & theme(aspect.ratio = 1.2,plot.margin = unit(c(0, 0, 0, 0), "mm"))
  dev.off()
```

##### Ce code génère deux fichiers EPS distincts pour Giannis Antetokounmpo. Le premier représente les trois tirs réussis les plus centraux en vert, tandis que le second représente les trois tirs manqués les moins centraux en rouge. Les profondeurs directionnelles calculées précédemment sont utilisées pour classer et sélectionner ces tirs dans chaque catégorie.

```{r}
postscript("../figures/top_made_adebayo.eps",
           horizontal = FALSE,
           onefile    = FALSE,
           paper      = "special",
           width      = 15,
           height     = 8)

p_made = nba_data_depth_made(data_by_player[[1]])
p_missed = nba_data_depth_missed(data_by_player[[1]])
curNdirs <- 250
figure <- ddplot_nba(p_missed, p_made,Ndirs = curNdirs,
                  parConst1 = -2, parConst2 = 5) 
  library(patchwork)
  title_theme <- theme(plot.title = element_text(size = 14, hjust = 0, vjust = 0))
  
  p1 <- plot_deepest_match(p_made, figure$YvsY, no = 1, col = "green4") 
  p2 <- plot_deepest_match(p_made, figure$YvsY, no = 2, col = "green4")
  p3 <-plot_deepest_match(p_made, figure$YvsY, no = 3, col = "green4") 
  (p1 | p2 | p3) & theme(aspect.ratio = 1.2,plot.margin = unit(c(0, 0, 0, 0), "mm"))
  dev.off()
  
  
postscript("../figures/top_missed_adebayo.eps",
           horizontal = FALSE,
           onefile    = FALSE,
           paper      = "special",
           width      = 15,
           height     = 8)
n_made <- length(p_made)
#no = n_made+1-1
library(patchwork)
title_theme <- theme(plot.title = element_text(size = 14, hjust = 0, vjust = 0))

p1 <- plot_deepest_match(p_missed, figure$XvsX, no = 1, col = "red2")
p2 <- plot_deepest_match(p_missed, figure$XvsX, no = 2, col = "red2")
p3 <-plot_deepest_match(p_missed, figure$XvsX, no =  3, col = "red2")
(p1 | p2 | p3) & theme(aspect.ratio = 1.2,plot.margin = unit(c(0, 0, 0, 0), "mm"))
dev.off()
```

```{r}
postscript("../figures/top_made_giannis.eps",
           horizontal = FALSE,
           onefile    = FALSE,
           paper      = "special",
           width      = 15,
           height     = 8)

p_made = nba_data_depth_made(data_by_player[[2]])
p_missed = nba_data_depth_missed(data_by_player[[2]])
curNdirs <- 250
figure <- ddplot_nba(p_missed, p_made,Ndirs = curNdirs,
                  parConst1 = -2, parConst2 = 5) 
  library(patchwork)
  title_theme <- theme(plot.title = element_text(size = 14, hjust = 0, vjust = 0))
  
  p1 <- plot_deepest_match(p_made, figure$YvsY, no = 1, col = "green4") 
  p2 <- plot_deepest_match(p_made, figure$YvsY, no = 2, col = "green4")
  p3 <-plot_deepest_match(p_made, figure$YvsY, no = 3, col = "green4") 
  (p1 | p2 | p3) & theme(aspect.ratio = 1.2,plot.margin = unit(c(0, 0, 0, 0), "mm"))
  dev.off()
  
  
postscript("../figures/top_missed_giannis.eps",
           horizontal = FALSE,
           onefile    = FALSE,
           paper      = "special",
           width      = 15,
           height     = 8)
n_made <- length(p_made)
library(patchwork)
title_theme <- theme(plot.title = element_text(size = 14, hjust = 0, vjust = 0))

p1 <- plot_deepest_match(p_missed, figure$XvsX, no = 1, col = "red2")
p2 <- plot_deepest_match(p_missed, figure$XvsX, no = 2, col = "red2")
p3 <-plot_deepest_match(p_missed, figure$XvsX, no = 3, col = "red2")
(p1 | p2 | p3) & theme(aspect.ratio = 1.2,plot.margin = unit(c(0, 0, 0, 0), "mm"))
dev.off()
```

```{r}
postscript("../figures/top_made_curry.eps",
           horizontal = FALSE,
           onefile    = FALSE,
           paper      = "special",
           width      = 15,
           height     = 8)

p_made = nba_data_depth_made(data_by_player[[3]])
p_missed = nba_data_depth_missed(data_by_player[[3]])
curNdirs <- 250
figure <- ddplot_nba(p_missed, p_made,Ndirs = curNdirs,
                  parConst1 = -2, parConst2 = 5) 
  library(patchwork)
  title_theme <- theme(plot.title = element_text(size = 14, hjust = 0, vjust = 0))
  
  p1 <- plot_deepest_match(p_made, figure$YvsY, no = 1, col = "green4")
  p2 <- plot_deepest_match(p_made, figure$YvsY, no = 2, col = "green4")
  p3 <-plot_deepest_match(p_made, figure$YvsY, no = 3, col = "green4")
  (p1 | p2 | p3) & theme(aspect.ratio = 1.2,plot.margin = unit(c(0, 0, 0, 0), "mm"))
  dev.off()
  
  
postscript("../figures/top_missed_curry.eps",
           horizontal = FALSE,
           onefile    = FALSE,
           paper      = "special",
           width      = 15,
           height     = 8)
n_made <- length(p_made)
library(patchwork)
title_theme <- theme(plot.title = element_text(size = 14, hjust = 0, vjust = 0))

p1 <- plot_deepest_match(p_missed, figure$XvsX, no = 1, col = "red2")
p2 <- plot_deepest_match(p_missed, figure$XvsX, no = 2, col = "red2") 
p3 <-plot_deepest_match(p_missed, figure$XvsX, no = 3, col = "red2")
(p1 | p2 | p3) & theme(aspect.ratio = 1.2,plot.margin = unit(c(0, 0, 0, 0), "mm"))
dev.off()
```

```{r}
for(i in seq_along(data_by_player)) {

  p_made   <- nba_data_depth_made(data_by_player[[i]])
  p_missed <- nba_data_depth_missed(data_by_player[[i]])

  figure <- ddplot_nba(
    p_missed,
    p_made,
    Ndirs = 250
  )
}

```

### Test de wilcoxon basé sur les rangs a partir des profondeur

#### Giannis antetokounmpo

```{r}
p_made = nba_data_depth_made(data_by_player[[6]])
p_missed = nba_data_depth_missed(data_by_player[[6]])
curNdirs <- 250
figure <- ddplot_nba(p_missed, p_made,Ndirs = curNdirs,
                  parConst1 = -2, parConst2 = 5)
```

```{r}
# --- calcul des R(Z; .) --------------------------------------------------
R_missed <- figure$XvsY  # profondeur des tirs manqués par rapport aux réussis
R_made   <- figure$YvsY  # profondeur des tirs réussis par rapport aux réussis

# --- calcul de W observé ----------------------------------------------------
all_R  <- c(R_missed, R_made)
ranks  <- rank(all_R, ties.method = "first")

n      <- length(R_missed)
m      <- length(R_made)

W_obs  <- sum(ranks[1:n])  # somme des rangs des tirs manqués
cat("W_obs =", W_obs, "\n")
```

```{r}
# --- reference fixe : tirs reussis originaux ---------------------------------
# les profondeurs sont calculees une seule fois
#set.seed(0)
R_missed <- figure$XvsY  # profondeur des manqués par rapport aux réussis (fixe)
R_made   <- figure$YvsY  # profondeur des réussis par rapport aux réussis (fixe)

all_R  <- c(R_missed, R_made)
ranks  <- rank(all_R, ties.method = "first")
W_obs  <- sum(ranks[1:n])

# --- permutations : on permute uniquement les labels ------------------------
B      <-5000
W_perm <- sapply(seq_len(B), function(b) {
  perm     <- sample(length(all_R))
  ranks_b  <- rank(all_R[perm], ties.method = "first")
  sum(ranks_b[1:n])
})

# --- p-valeur ----------------------------------------------------------------
p_value <- (sum(W_perm <= W_obs) + 1) / (B + 1)
cat("W_obs =", W_obs, "\n")
cat("p-value =", p_value, "\n")
```

Dans le cas ou la reference change aussi

```{r}

# --- permutations ------------------------------------------------------------
all_processes <- c(p_missed, p_made)
n             <- length(p_missed)
m             <- length(p_made)

B = n

W_perm <- sapply(seq_len(B), function(b) {
  perm        <- sample(length(all_processes))
  missed_b    <- all_processes[perm[1:n]]
  made_b      <- all_processes[perm[(n+1):(n+m)]]
  
  # recalcul des profondeurs
  figure_b    <- ddplot_nba(missed_b, made_b, Ndirs = curNdirs,
                             parConst1 = -2, parConst2 = 5)
  
  R_missed_b  <- figure_b$XvsY
  R_made_b    <- figure_b$YvsY
  
  all_R_b     <- c(R_missed_b, R_made_b)
  ranks_b  <- rank(all_R_b, ties.method = "first")
  sum(ranks_b[1:n])
})

# --- p-valeur ----------------------------------------------------------------
p_value <- (sum(W_perm <= W_obs) + 1) / (B + 1)
cat("W_obs =", W_obs, "\n")
cat("p-value =", p_value, "\n")
```

```{r}
    t = theme(
      legend.position = "none",
      
      
      panel.background = element_rect(fill = "white", colour = "white"),
      plot.background  = element_rect(fill = "white", colour = "white"),
      
      panel.grid.major = element_blank(),
      panel.grid.minor = element_blank())
```

# Graphique par joueur

```{r}
ddplot_nba_gg <- function(xx, yy, Ndirs, col = c("red", "green4"),
                           parConst1 = -1, parConst2 = 5, package = TRUE,
                           p_value = NULL) {
  
  figure <- ddplot_nba(xx, yy, Ndirs, col, parConst1, parConst2, package)
  
  depthsVsX <- c(figure$XvsX, figure$YvsX)
  depthsVsY <- c(figure$XvsY, figure$YvsY)
  group     <- c(rep("Manqués", length(figure$XvsX)),
                 rep("Réussis", length(figure$YvsY)))
  
  p <- ggplot(data.frame(x = depthsVsX, y = depthsVsY, group = group),
              aes(x = x, y = y, color = group)) +
    geom_point(size = 1.5) +
    scale_color_manual(values = c("Manqués" = col[1], "Réussis" = col[2])) +
    xlim(0, 1) + ylim(0, 1) +
    xlab("Depth in missed") +
    ylab("Depth in made") +t+
    theme(legend.position = "none")
  
  if (!is.null(p_value)) {
    p <- p + annotate("text", x = 0.05, y = 0.95,
                      label = paste0("p-value = ", round(p_value, 3)),
                      hjust = 0, size = 3)
  }
  
  list(plot = p, depths = figure)
}
```

```{r}
# --- ligne 1 colonne 1 : histogramme des cardinalités ------------------------
cardinalities <- sapply(data_by_player[[5]], function(match) {
  nrow(match$coords)
})

p_hist <- ggplot(data.frame(n = cardinalities), aes(x = n)) +
  geom_histogram(fill = "steelblue", color = "black", binwidth = 1) +
  scale_x_continuous(breaks = scales::pretty_breaks(n = 10)) +
  xlab("Nombre de tirs par match") +
  ylab("Fréquence") +
  t

p_hist
```

```{r}
# --- ligne 1 colonne 2 : vue globale de la saison ----------------------------
p_season <- plot_season2(shots_by_player[[3]]) 
p_season
```

```{r}
set.seed(0)
p_made = nba_data_depth_made(data_by_player[[5]])
p_missed = nba_data_depth_missed(data_by_player[[5]])

# p_missed <- nba_data_depth_made(data_by_player[[5]])
# p_made <- nba_data_depth_made(data_by_player[[5]])

curNdirs <- 250
figure <- ddplot_nba(p_missed, p_made,Ndirs = curNdirs,
                  parConst1 = -2, parConst2 = 5, package = T)
#=======================================================
R_missed <- figure$XvsY  # profondeur des tirs manqués par rapport aux réussis
R_made   <- figure$YvsY  # profondeur des tirs réussis par rapport aux réussis

# --- calcul de W observé ----------------------------------------------------
all_R  <- c(R_missed, R_made)
ranks  <- rank(all_R, ties.method = "first")

n      <- length(R_missed)
m      <- length(R_made)

W_obs  <- sum(ranks[1:n])  # somme des rangs des tirs manqués
cat("W_obs =", W_obs, "\n")
#=======================================================
# --- reference fixe : tirs reussis originaux ---------------------------------
# les profondeurs sont calculees une seule fois
R_missed <- figure$XvsY  # profondeur des manqués par rapport aux réussis (fixe)
R_made   <- figure$YvsY  # profondeur des réussis par rapport aux réussis (fixe)

all_R  <- c(R_missed, R_made)
ranks  <- rank(all_R, ties.method = "first")
W_obs  <- sum(ranks[1:n])

# --- permutations : on permute uniquement les labels ------------------------
B      <-5000
W_perm <- sapply(seq_len(B), function(b) {
  perm     <- sample(length(all_R))
  ranks_b  <- rank(all_R[perm], ties.method = "first")
  sum(ranks_b[1:n])
})

# --- p-valeur ----------------------------------------------------------------
p_value <- (sum(W_perm <= W_obs) + 1) / (B + 1)
cat("W_obs =", W_obs, "\n")
cat("p-value =", p_value, "\n")
```

```{r}
# --- p4 : match le plus profond des tirs réussis -----------------------------
p4 <- plot_deepest_match(p_made, figure$YvsY, no = 1, col = "green2")
p4
```

```{r}
# --- p5 : profondeurs ordonnées des tirs réussis -----------------------------
deepesty <- order(figure$YvsY)

p5 <- ggplot(data.frame(x = seq_along(figure$YvsY), 
                         y = figure$YvsY[deepesty]), 
             aes(x = x, y = y)) +
  geom_segment(aes(xend = x, yend = 0), color = "black") +
  xlab("Match") +
  ylab("Profondeur") +
  ggtitle("Tirs réussis") +t
p5
```

```{r}
deepestx <- order(figure$XvsX)

p6 <- ggplot(data.frame(x = seq_along(figure$XvsX), 
                         y = figure$XvsX[deepestx]), 
             aes(x = x, y = y)) +
  geom_segment(aes(xend = x, yend = 0), color = "black") +
  xlab("Match") +
  ylab("Profondeur") +
  ggtitle("Tirs manqués") +t
p6
```

```{r}
library(patchwork)
result   <- ddplot_nba_gg(p_missed, p_made, Ndirs = curNdirs,
                           parConst1 = -2, parConst2 = 5,
                           p_value = p_value)
p_ddplot <- result$plot

(p_hist | p_season |p_ddplot  ) /
(p4     | p5    | p6)
```

```{r}
summary_player <- function(shots, data, player_name,
                           Ndirs = 250, B = 5000,
                           parConst1 = -2, parConst2 = 5,
                           save = FALSE, path = "../figures/") {
  
  # --- données ---------------------------------------------------------------
  p_made   <- nba_data_depth_made(data)
  p_missed <- nba_data_depth_missed(data)
  
  # --- p1 : histogramme des cardinalités -------------------------------------
  cardinalities <- sapply(data, function(match) nrow(match$coords))
  
  p1 <- ggplot(data.frame(n = cardinalities), aes(x = n)) +
    geom_histogram(fill = "steelblue", color = "black",  binwidth = 1) +
  scale_x_continuous(breaks = scales::pretty_breaks(n = 10)) +
    xlab("Nombre de tirs par match") +
    ylab("Fréquence") +
    ggtitle("Cardinalités") +t
  
  # --- p2 : vue globale de la saison -----------------------------------------
  p2 <- plot_season(shots) +
    ggtitle("Saison complète")
  
  # --- profondeurs -----------------------------------------------------------
  figure <- ddplot_nba(p_missed, p_made, Ndirs = Ndirs,
                       parConst1 = parConst1, parConst2 = parConst2)
  
  # --- test de Wilcoxon ------------------------------------------------------
  R_missed <- figure$XvsY
  R_made   <- figure$YvsY
  all_R    <- c(R_missed, R_made)
  ranks    <- rank(all_R, ties.method = "first")
  n        <- length(R_missed)
  m        <- length(R_made)
  W_obs    <- sum(ranks[1:n])
  
  W_perm <- sapply(seq_len(B), function(b) {
    perm    <- sample(length(all_R))
    ranks_b <- rank(all_R[perm], ties.method = "first")
    sum(ranks_b[1:n])
  })
  p_value <- (sum(W_perm <= W_obs) + 1) / (B + 1)
  
  # --- p3 : DD-plot avec p-valeur --------------------------------------------
  depthsVsX <- c(figure$XvsX, figure$YvsX)
  depthsVsY <- c(figure$XvsY, figure$YvsY)
  group     <- c(rep("Manqués", length(figure$XvsX)),
                 rep("Réussis", length(figure$YvsY)))
  
  p3 <- ggplot(data.frame(x = depthsVsX, y = depthsVsY, group = group),
               aes(x = x, y = y, color = group)) +
    geom_point(size = 1.5) +
    scale_color_manual(values = c("Manqués" = "red", "Réussis" = "green4")) +
    xlim(0, 1) + ylim(0, 1) +
    xlab("Depth in missed") +
    ylab("Depth in made") +
    annotate("text", x = 0.05, y = 0.95,
             label = paste0("p-value = ", round(p_value, 8)),
             hjust = 0, size = 3) +
    ggtitle("DD-plot") +t +
    theme(legend.position = "none")
  
  # --- p4 : match le plus profond des tirs réussis ---------------------------
  p4 <- plot_deepest_match(p_made, figure$YvsY, no = 1, col = "green2") +
    ggtitle("Match typique (réussis)")
  
  # --- p5 : profondeurs ordonnées des tirs réussis ---------------------------
  deepesty <- order(figure$YvsY)
  
  p5 <- ggplot(data.frame(x = seq_along(figure$YvsY),
                           y = figure$YvsY[deepesty]),
               aes(x = x, y = y)) +
    geom_segment(aes(xend = x, yend = 0), color = "green2") +
    xlab("Match") +
    ylab("Profondeur") +
    ggtitle("Profondeurs (réussis)") +t
  
  # --- p6 : profondeurs ordonnées des tirs manqués ---------------------------
  deepestx <- order(figure$XvsX)
  
  p6 <- ggplot(data.frame(x = seq_along(figure$XvsX),
                           y = figure$XvsX[deepestx]),
               aes(x = x, y = y)) +
    geom_segment(aes(xend = x, yend = 0), color = "red2") +
    xlab("Match") +
    ylab("Profondeur") +
    ggtitle("Profondeurs (manqués)") +t
  
  # --- assemblage ------------------------------------------------------------
  final_plot <- (p1 | p2 | p3) /
                (p4 | p5 | p6) +
    plot_annotation(title = player_name,
                    theme = theme(plot.title = element_text(size = 16,
                                                             hjust = 0.5)))
  
  # --- sauvegarde ------------------------------------------------------------
  # if (save) {
  #   ggsave(paste0(path, "summary_", gsub(" ", "_", player_name), ".eps"),
  #          plot   = final_plot,
  #          width  = 16,
  #          height = 8,
  #          device = "ps")
  # }
  # 
  final_plot
}

# --- usage -------------------------------------------------------------------
summary_player(shots_by_player[[4]], data_by_player[[4]],
               player_name = names(data_by_player)[4],
               Ndirs = 250, B = 500, save = TRUE)
```

```{r}
players <- 1:4
set.seed(0)

plots_by_player <- lapply(seq_along(players), function(i) {
  
  # --- graphique du joueur ---------------------------------------------------
  p <- summary_player(shots_by_player[[i]], data_by_player[[i]],
                      player_name = names(data_by_player)[i],
                      Ndirs = 250, B = 5000, save = FALSE)
  
  # --- titre -----------------------------------------------------------------
  title <- ggplot() +
    annotate("text", x = 0.5, y = 0.5,
             label = names(data_by_player)[i],
             size = 6, fontface = "bold") +
    theme_void()
  
  # --- assemblage joueur -----------------------------------------------------
  title / p + plot_layout(heights = c(0.05, 1))
})

# --- assemblage final --------------------------------------------------------
final_plot <- wrap_plots(plots_by_player, ncol = 1)

ggsave("../figures/summary_3_players.pdf",
       plot   = final_plot,
       width  = 16,
       height = 8 * length(players))
```

```{r}
n_players <- length(data_by_player)

for(i in seq_len(n_players)){
  for(j in seq_len(n_players)){

    pl_1 <- nba_data_depth_made(data_by_player[[i]])
    pl_2 <- nba_data_depth_made(data_by_player[[j]])
    figure <- ddplot_nba(pl_1, pl_2, Ndirs = 250,
                     parConst1 = -2, parConst2 = 5)    

     }
}

```

# Comparaison made entre joueur

```{r}
# --- sélection des tirs réussis des deux joueurs ----------------------------
pl_1 <- nba_data_depth_made(data_by_player[[10]])
pl_2 <- nba_data_depth_made(data_by_player[[6]])

wil_test <- function(pl_1, pl_2){
  # --- DD-plot -----------------------------------------------------------------
  # figure <- ddplot_nba(pl_1, pl_2, Ndirs = 250, 
  #                      parConst1 = -2, parConst2 = 5)
  #---------------test --------------------------
  #set.seed(42)
  
  # --- split pl_2 : 70% référence, 30% test ------------------------------------
  per <- 0.51
  n1  <- length(pl_1)
  n2  <- length(pl_2)
  
  idx_ref   <- sample(n1, size = floor(per * n1), replace = FALSE)
  pl_1_ref  <- pl_1[idx_ref]     # Z : référence
  pl_1_test <- pl_1[-idx_ref]    # X : reste de pl_1
  
  pl_2_test <- pl_2[sample(n2, size = floor((1-per) * n2), replace = FALSE)]               # Y : tirs réussis du premier joueur 
  
  
  # --- profondeurs de Z par rapport à elle-même --------------------------------
  D_Z <- depths.Tukey(pl_1_ref, pl_1_ref, nDirs = 250,
                      subs = FALSE, exactEst = FALSE,
                      parConst1 = -2, parConst2 = 5)
  
  # --- profondeurs de X et Y par rapport à Z -----------------------------------
  D_X <- depths.Tukey(pl_1_test, pl_1_ref, nDirs = 250,
                      subs = FALSE, exactEst = FALSE,
                      parConst1 = -2, parConst2 = 5)
  
  D_Y <- depths.Tukey(pl_2_test, pl_1_ref, nDirs = 250,
                      subs = FALSE, exactEst = FALSE,
                      parConst1 = -2, parConst2 = 5)
  
  # --- conversion en rangs  R(F_n0; .) ---------------------------------
  n0  <- length(pl_1_ref)
  R_X <- sapply(D_X, function(d,D_Z) mean(D_Z <= d),D_Z=D_Z)
  R_Y <- sapply(D_Y, function(d,D_Z) mean(D_Z <= d),D_Z=D_Z)
  
  # --- Wilcoxon rank-sum test ------------------------------------------------
  
  res_wilcox <- wilcox.test(
    x = R_X,
    y = R_Y,
    alternative = "two.sided",
    exact = T
  )
  return(list(p_value = res_wilcox$p.value))
  #print(res_wilcox)
}
#--------------------------------
wil_test(pl_1 , pl_2)$p_value
wil_test(pl_2 , pl_1)$p_value
```

## Méthode 2 & 3 : stats_Fonction_repartition et stats_Kolmogorow

#### Avec Pool-sample

```{r}

pl_1 <- nba_data_depth_made(data_by_player[[10]])
pl_2 <- nba_data_depth_made(data_by_player[[6]])

pool_method<- function(pl_1, pl_2){
  #set.seed(0)
  # --- DD-plot -----------------------------------------------------------------
  # figure <- ddplot_nba(pl_1, pl_2, Ndirs = 250,
  #                      parConst1 = -2, parConst2 = 5)
  #------------------------------------------------------------------------------
  
  X <- pl_2
  Y <- pl_1
  n <- length(X)
  m <- length(Y)
  N <- n + m
  
  Z <- c(X, Y)
  #set.seed(0)
  # --- profondeurs par rapport à l'échantillon combiné Z ----------------------
  D_Z <- depths.Tukey(Z, Z, nDirs = 100,
                      subs = FALSE, exactEst = FALSE,
                      parConst1 = -2, parConst2 = 5)
  
  D_X <- D_Z[1:n]
  D_Y <- D_Z[(n+1):N]
  
  # --- fonctions de répartition empiriques ------------------------------------
  # all_D    <- c(D_X, D_Y)
  # F_X_vals <- sapply(all_D, function(t) mean(D_X <= t))
  # F_Y_vals <- sapply(all_D, function(t) mean(D_Y <= t))
  # 
  # --- statistique T(m,n) observée --------------------------------------------
  #T_obs <- max(abs(F_X_vals - F_Y_vals))
  T_obs <- ks.test(D_X , D_Y)$statistic
  #T_obs <- (1/N) * sum((F_X_vals - F_Y_vals)^2)
  
  # --- permutations ------------------------------------------------------------
  B <- 99
  #set.seed(0)
  T_perm <- sapply(seq_len(B), function(b) {
    perm  <- sample(N)
    D_X_b <- D_Z[perm[1:n]]
    D_Y_b <- D_Z[perm[(n+1):N]]
    
    # all_D_b  <- c(D_X_b, D_Y_b)
    # F_X_b    <- sapply(all_D_b, function(t) mean(D_X_b <= t))
    # F_Y_b    <- sapply(all_D_b, function(t) mean(D_Y_b <= t))
    # 
    ks.test(D_X_b, D_Y_b)$statistic
    #(1/N) * sum((F_X_b - F_Y_b)^2)
    #max(abs(F_X_b - F_Y_b))
  })
  
  # --- p-valeur ----------------------------------------------------------------
  p_value <- (sum(T_perm >= T_obs) + 1) / (B + 1)
  #cat("T_obs =", T_obs, " p-value =", p_value, "\n")
  return( 
    list(p_value = p_value, T_obs = T_obs, T_perm = T_perm)
  )
}

#==========================================================================
resultat <- pool_method(pl_1, pl_2)
hist(resultat$T_perm,
     col    = "steelblue",
     border = "black",
     main   = "Distribution de T sous H0",
     xlab   = "T",
     xlim   = range(c(resultat$T_perm, resultat$T_obs)))

abline(v = resultat$T_obs, col = "red", lwd = 2)
legend("topright", legend = c("T_obs"), col = "red", lwd = 2)

resultat$T_obs
resultat$p_value
```

#### Sans Pool-sample

```{r}
pl_1 <- nba_data_depth_made(data_by_player[[10]])
pl_2 <- nba_data_depth_made(data_by_player[[6]])

no_pool_method_ref_perm <- function(pl_1, pl_2){
  #set.seed(0)
  # --- DD-plot -----------------------------------------------------------------
  # figure <- ddplot_nba(pl_1, pl_2, Ndirs = 250,
  #                      parConst1 = -2, parConst2 = 5)
  #------------------------------------------------------------------------------
  
  X <- pl_1
  Y <- pl_2
  n <- length(X)
  m <- length(Y)
  N <- n + m
  
  Z <- c(X, Y)
  #set.seed(0)
  # --- profondeurs par rapport à sa propre population ----------------------
  D_X <- depths.Tukey(X, X, nDirs = 100,
                      subs = FALSE, exactEst = FALSE,
                      parConst1 = -2, parConst2 = 5)
  D_Y <- depths.Tukey(Y, Y, nDirs = 100,
                      subs = FALSE, exactEst = FALSE,
                      parConst1 = -2, parConst2 = 5)
  
  # --- fonctions de répartition empiriques ------------------------------------
  # F_X_vals <- sapply(all_D, function(t) mean(D_X <= t))
  # F_Y_vals <- sapply(all_D, function(t) mean(D_Y <= t))
  # 
  # --- statistique T(m,n) observée --------------------------------------------
  #T_obs <- max(abs(F_X_vals - F_Y_vals))
  T_obs <- ks.test(D_X , D_Y)$statistic
  #T_obs <- (1/N) * sum((F_X_vals - F_Y_vals)^2)
  T_obs
  
  # --- permutations ------------------------------------------------------------
  B <- 99
  #set.seed(0)
  T_perm <- sapply(seq_len(B), function(b) {
    
    #perm <- sample(N)
    
    # perm  <- sample(N,n)
    # D_X_b <- D_X[perm]
    # D_Y_b <- D_Y[-perm]
    
    perm <- sample(N)
    X_b <- Z[perm[1:n]]
    Y_b <- Z[perm[(n+1):N]]
    D_X_b <- depths.Tukey(X_b, X_b, nDirs = 100,
                          subs = FALSE, exactEst = FALSE,
                          parConst1 = -2, parConst2 = 5)
    D_Y_b <- depths.Tukey(Y_b, Y_b, nDirs = 100,
                          subs = FALSE, exactEst = FALSE,
                          parConst1 = -2, parConst2 = 5)
    
    # all_D_b  <- c(D_X_b, D_Y_b)
    # F_X_b    <- sapply(all_D_b, function(t) mean(D_X_b <= t))
    # F_Y_b    <- sapply(all_D_b, function(t) mean(D_Y_b <= t))
    # 
    #(1/N) * sum((F_X_b - F_Y_b)^2)
    #max(abs(F_X_b - F_Y_b))
    ks.test(D_X_b, D_Y_b)$statistic
  })
  
  # --- p-valeur ----------------------------------------------------------------
  p_value <- (sum(T_perm >= T_obs) + 1) / (B + 1)
  # cat("T_obs =", T_obs, " p-value =", p_value, "\n")
  return( 
    list(p_value = p_value, T_obs = T_obs, T_perm = T_perm)
  )
}

#==========================================================================
resultat <- no_pool_method_ref_perm(pl_1, pl_2)

hist(resultat$T_perm,
     col    = "steelblue",
     border = "black",
     main   = "Distribution de T sous H0",
     xlab   = "T",
     xlim   = range(c(resultat$T_perm, resultat$T_obs)))

abline(v = resultat$T_obs, col = "red", lwd = 2)
legend("topright", legend = c("T_obs"), col = "red", lwd = 2)

resultat$T_obs
resultat$p_value

```

```{r}
pl_1 <- nba_data_depth_made(data_by_player[[10]])
pl_2 <- nba_data_depth_made(data_by_player[[6]])

no_pool_method_ref_fix <- function(pl_1, pl_2){
  #set.seed(0)
  # --- DD-plot -----------------------------------------------------------------
  # figure <- ddplot_nba(pl_1, pl_2, Ndirs = 250,
  #                      parConst1 = -2, parConst2 = 5)
  #------------------------------------------------------------------------------
  
  X <- pl_1
  Y <- pl_2
  n <- length(X)
  m <- length(Y)
  N <- n + m
  Z <- c(X, Y)
  
  # 1. Pré-calcul fixe de TOUTES les profondeurs par rapport aux deux références
  D_Z_rel_X <- depths.Tukey(Z, X, nDirs = 100, subs = FALSE, exactEst = FALSE, parConst1 = -2, parConst2 = 5)
  D_Z_rel_Y <- depths.Tukey(Z, Y, nDirs = 100, subs = FALSE, exactEst = FALSE, parConst1 = -2, parConst2 = 5)
  
  # Extraction des valeurs observées initiales
  D_X <- D_Z_rel_X[1:n]
  D_Y <- D_Z_rel_Y[(n+1):N]
  
  T_obs <- ks.test(D_X , D_Y)$statistic
  
  # 2. Boucle de permutation instantanée 
  B <- 99
  T_perm <- sapply(seq_len(B), function(b) {
    perm  <- sample(N)
    D_X_b <- D_Z_rel_X[perm[1:n]]
    D_Y_b <- D_Z_rel_Y[perm[(n+1):N]]
    
    ks.test(D_X_b, D_Y_b)$statistic
  })
  
  p_value <- (sum(T_perm >= T_obs) + 1) / (B + 1)
  return(list(p_value = p_value, T_obs = T_obs, T_perm = T_perm))
}
resultat <- no_pool_method_ref_fix(pl_1, pl_2)

hist(resultat$T_perm,
     col    = "steelblue",
     border = "black",
     main   = "Distribution de T sous H0",
     xlab   = "T",
     xlim   = range(c(resultat$T_perm, resultat$T_obs)))

abline(v = resultat$T_obs, col = "red", lwd = 2)
legend("topright", legend = c("T_obs"), col = "red", lwd = 2)


resultat$T_obs
resultat$p_value
```

```{r}

no_pool_method_two_test_ref_fix <- function(pl_1, pl_2){
  #set.seed(0)
  # --- DD-plot -----------------------------------------------------------------
  # figure <- ddplot_nba(pl_1, pl_2, Ndirs = 250,
  #                      parConst1 = -2, parConst2 = 5)
  #------------------------------------------------------------------------------
  X <- pl_1
  Y <- pl_2
  n <- length(X)
  m <- length(Y)
  N <- n + m
  Z <- c(X, Y)
  
  # 1. PRÉ-CALCUL UNIQUE de toutes les profondeurs croisées
  # Profondeurs de TOUT Z par rapport à la référence X
  D_Z_rel_X <- depths.Tukey(Z, X, nDirs = 250, subs = FALSE, exactEst = FALSE, parConst1 = -2, parConst2 = 5)
  # Profondeurs de TOUT Z par rapport à la référence Y
  D_Z_rel_Y <- depths.Tukey(Z, Y, nDirs = 250, subs = FALSE, exactEst = FALSE, parConst1 = -2, parConst2 = 5)
  
  # Extraction des statistiques observées initiales
  D_X1 <- D_Z_rel_X[1:n]
  D_Y1 <- D_Z_rel_X[(n+1):N]
  T1_obs <- ks.test(D_X1 , D_Y1)$statistic
  
  D_X2 <- D_Z_rel_Y[1:n]
  D_Y2 <- D_Z_rel_Y[(n+1):N]
  T2_obs <- ks.test(D_X2 , D_Y2)$statistic
  
  # 2. BOUCLES DE PERMUTATION (Simples et instantanées)
  B <- 500
  
  T1_perm <- sapply(seq_len(B), function(b) {
    perm <- sample(N)
    ks.test(D_Z_rel_X[perm[1:n]], D_Z_rel_X[perm[(n+1):N]])$statistic
  })
  
  T2_perm <- sapply(seq_len(B), function(b) {
    perm <- sample(N)
    ks.test(D_Z_rel_Y[perm[1:n]], D_Z_rel_Y[perm[(n+1):N]])$statistic
  })
  
  # 3. CALCUL DES P-VALEURS ET CORRECTION
  p1_value <- (sum(T1_perm >= T1_obs) + 1) / (B + 1)
  p2_value <- (sum(T2_perm >= T2_obs) + 1) / (B + 1)
  

  p_final <- min(1, 2 * min(p1_value, p2_value))
  
  return(list(
    p_value = p_final, 
    T_obs   = c(T1_obs, T2_obs), 
    T_perm  = list(T1_perm, T2_perm)
  ))
}

#==========================================================================
pl_1 = nba_data_depth_made(data_by_player[[9]])
pl_2 = nba_data_depth_missed(data_by_player[[9]])

pl_1 = nba_data_depth_made(data_by_player[[8]])
pl_2 = nba_data_depth_made(data_by_player[[1]])

resultat <- no_pool_method_two_test_ref_fix(pl_1, pl_2)
resultat$p_value



par(mfrow = c(1, 2))

# Test 1
hist(resultat$T_perm[[1]],
     col    = "steelblue",
     border = "black",
     main   = "Distribution T1 (ref = X)",
     xlab   = "T",
     xlim   = range(c(resultat$T_perm[[1]], resultat$T_obs[1])))
abline(v = resultat$T_obs[1], col = "red", lwd = 2)
legend("topright", legend = c("T_obs"), col = "red", lwd = 2)

# Test 2
hist(resultat$T_perm[[2]],
     col    = "steelblue",
     border = "black",
     main   = "Distribution T2 (ref = Y)",
     xlab   = "T",
     xlim   = range(c(resultat$T_perm[[1]], resultat$T_obs[2])))
abline(v = resultat$T_obs[2], col = "red", lwd = 2)
legend("topright", legend = c("T_obs"), col = "red", lwd = 2)

resultat$T_obs
resultat$p_value

```

```{r}
pool_method_two_ref <- function(pl_1, pl_2){
  #set.seed(0)
  # --- DD-plot -----------------------------------------------------------------
  # figure <- ddplot_nba(pl_1, pl_2, Ndirs = 250,
  #                      parConst1 = -2, parConst2 = 5)
  #------------------------------------------------------------------------------
  
  X <- pl_1
  Y <- pl_2
  n <- length(X)
  m <- length(Y)
  N <- n + m
  
  Z <- c(X, Y)
  #set.seed(0)
  # --- profondeurs par rapport à sa propre population ----------------------
  D_X <- depths.Tukey(Z, X, nDirs = 100,
                      subs = FALSE, exactEst = FALSE,
                      parConst1 = -2, parConst2 = 5)
  D_Y <- depths.Tukey(Z, Y, nDirs = 100,
                      subs = FALSE, exactEst = FALSE,
                      parConst1 = -2, parConst2 = 5)
  
  # --- fonctions de répartition empiriques ------------------------------------
  # F_X_vals <- sapply(all_D, function(t) mean(D_X <= t))
  # F_Y_vals <- sapply(all_D, function(t) mean(D_Y <= t))
  # 
  # --- statistique T(m,n) observée --------------------------------------------
  #T_obs <- max(abs(F_X_vals - F_Y_vals))
  T_obs <- ks.test(D_X , D_Y)$statistic
  #T_obs <- (1/N) * sum((F_X_vals - F_Y_vals)^2)
  T_obs
  
  # --- permutations ------------------------------------------------------------
  B <- 99
  #set.seed(0)
  T_perm <- sapply(seq_len(B), function(b) {
    
    #perm <- sample(N)
    
    # perm  <- sample(N,n)
    # D_X_b <- D_X[perm]
    # D_Y_b <- D_Y[-perm]
    
    perm <- sample(N)
    X_b <- Z[perm[1:n]]
    Y_b <- Z[perm[(n+1):N]]
    D_X_b <- depths.Tukey(Z, X_b, nDirs = 100,
                          subs = FALSE, exactEst = FALSE,
                          parConst1 = -2, parConst2 = 5)
    D_Y_b <- depths.Tukey(Z, Y_b, nDirs = 100,
                          subs = FALSE, exactEst = FALSE,
                          parConst1 = -2, parConst2 = 5)
    
    # all_D_b  <- c(D_X_b, D_Y_b)
    # F_X_b    <- sapply(all_D_b, function(t) mean(D_X_b <= t))
    # F_Y_b    <- sapply(all_D_b, function(t) mean(D_Y_b <= t))
    # 
    #(1/N) * sum((F_X_b - F_Y_b)^2)
    #max(abs(F_X_b - F_Y_b))
    ks.test(D_X_b, D_Y_b)$statistic
  })
  
  # --- p-valeur ----------------------------------------------------------------
  p_value <- (sum(T_perm >= T_obs) + 1) / (B + 1)
  # cat("T_obs =", T_obs, " p-value =", p_value, "\n")
  return( 
    list(p_value = p_value, T_obs = T_obs, T_perm = T_perm)
  )
}
resultat <- pool_method_two_ref(pl_1, pl_2)

hist(resultat$T_perm,
     col    = "steelblue",
     border = "black",
     main   = "Distribution de T sous H0",
     xlab   = "T",
     xlim   = range(c(resultat$T_perm, resultat$T_obs)))

abline(v = resultat$T_obs, col = "red", lwd = 2)
legend("topright", legend = c("T_obs"), col = "red", lwd = 2)


resultat$T_obs
resultat$p_value
```

```{r}
ddplot_bootstrap_fixed_ref <- function(pl_1, pl_2, B = 99) {
  curNdirs = 250
  #figure <- ddplot_nba(pl_1, pl_2, Ndirs = 250, parConst1 = -2, parConst2 = 5)
  
  # --- 0. PRÉPARATION DES DONNÉES ---
  X <- pl_1
  Y <- pl_2
  n <- length(X)
  m <- length(Y)
  N <- n + m
  Z <- c(X, Y) # Échantillon joint
  
  # --- 1. CALCUL DES PROFONDEURS DE BASE (UNE SEULE FOIS) ---
  # On calcule la profondeur de TOUT LE MONDE (Z) par rapport aux vrais X et Y
  D_X_global <- depths.Tukey(Z, X, nDirs = 250, subs = FALSE, exactEst = FALSE, parConst1 = -2, parConst2 = 5)
  D_Y_global <- depths.Tukey(Z, Y, nDirs = 250, subs = FALSE, exactEst = FALSE, parConst1 = -2, parConst2 = 5)
  
  # --- 2. FONCTION INTERNE : RÉGRESSION RAPIDE VIA LM ---
  # Cette fonction prend directement des vecteurs de scores numériques déjà calculés
  compute_t_from_scores <- function(dx, dy) {
    mod <- lm(dy ~ dx)
    coef_matrix <- summary(mod)$coefficients
    
    T0 <- coef_matrix[1, 1] / coef_matrix[1, 2]       # beta_0 / std_error
    T1 <- (coef_matrix[2, 1] - 1) / coef_matrix[2, 2] # (beta_1 - 1) / std_error
    
    return(c(T0 = T0, T1 = T1))
  }
  
  # --- 3. STATISTIQUES OBSERVÉES ---
  T_obs <- compute_t_from_scores(D_X_global, D_Y_global)
  T0_obs <- T_obs["T0"]
  T1_obs <- T_obs["T1"]
  
  # --- 4. BOUCLE BOOTSTRAP ---
  T0_boot <- numeric(B)
  T1_boot <- numeric(B)
  
  for (b in 1:B) {
    
    # # =========================================================================
    # # OPTION A : RÉFÉRENCE FIXE (Actuelle - Ultra Rapide)
    # # On se contente de ré-échantillonner les scores de profondeur pré-calculés
    # # =========================================================================
    indices_boot <- sample(N, size = N, replace = TRUE)
    D_X_boot     <- D_X_global[indices_boot]
    D_Y_boot     <- D_Y_global[indices_boot]

    T_b <- compute_t_from_scores(D_X_boot, D_Y_boot)
    #=========================================================================
    
    
     # =========================================================================
     # OPTION B : RÉFÉRENCE DYNAMIQUE (Commentée - Conforme à l'article, plus lente)
     # Pour l'activer : commente l'OPTION A ci-dessus et décommende le bloc ci-dessous
     # =========================================================================
     # 1. On ré-échantillonne directement les objets/courbes de la population globale Z
     Z_boot <- sample(Z, size = N, replace = TRUE)
    #
     # 2. On sépare Z_boot pour obtenir les nouvelles populations de référence bootstrapées
     X_boot <- Z_boot[1:n]
     Y_boot <- Z_boot[(n+1):N]
    #
     # 3. On recalcule entièrement les profondeurs de Tukey par rapport à ces nouvelles références
     # Note: nDirs est baissé à 20 pour économiser du temps machine lors du bootstrap
     D_X_boot <- depths.Tukey(Z_boot, X_boot, nDirs = 100, subs = FALSE, exactEst = FALSE, parConst1 = -2, parConst2 = 5)
     D_Y_boot <- depths.Tukey(Z_boot, Y_boot, nDirs = 100, subs = FALSE, exactEst = FALSE, parConst1 = -2, parConst2 = 5)

     # 4. Calcul des statistiques sur ces nouvelles profondeurs
     T_b <- compute_t_from_scores(D_X_boot, D_Y_boot)
    # =========================================================================
    
    T0_boot[b] <- T_b["T0"]
    T1_boot[b] <- T_b["T1"]
  }
  
  # --- 5. CALCUL DES P-VALEURS ---
  p0 <- min(1, 2 * min(mean(T0_boot > T0_obs), mean(T0_boot < T0_obs)))
  p1 <- min(1, 2 * min(mean(T1_boot > T1_obs), mean(T1_boot < T1_obs)))
  
  # --- 6. CORRECTION DE HOLM-BONFERRONI ---
  p_sorted <- sort(c(p0, p1))
  p_final <- min(1, max(2 * p_sorted[1], p_sorted[2]))
  
  return(list(
    p_value   = p_final,
    p_details = c(p0 = p0, p1 = p1),
    T_obs     = c(T0 = T0_obs, T1 = T1_obs)
  ))
}
  resultat <- ddplot_bootstrap_fixed_ref(pl_1, pl_2, B = 99)

resultat$p_value
```

```{r}
# ==============================================================================
# 1. PRÉPARATION DES DONNÉES ET INITIALISATION
# ==============================================================================
# Soit data_by_player ta liste contenant les données des joueurs
num_players <- length(data_by_player) # Ex: ~60 joueurs
player_names <- names(data_by_player) # Récupération des noms s'ils existent

if (is.null(player_names)) {
  player_names <- paste0("Player_", 1:num_players)
}

# Extraction préalable des profondeurs pour chaque joueur (gain de temps)
cat("Calcul des profondeurs pour chaque joueur...\n")
pl_depths <- lapply(data_by_player, function(df) {
  nba_data_depth_made(df)
})

# Matrice symétrique pour stocker les p-valeurs
p_matrix <- matrix(NA, nrow = num_players, ncol = num_players)
rownames(p_matrix) <- player_names
colnames(p_matrix) <- player_names

# ==============================================================================
# 2. BOUCLE DE TEST PAIRWISE (DEUX À DEUX)
# ==============================================================================
cat("Lancement des tests d'homogénéité pairwise...\n")

# Calcul uniquement du triangle supérieur pour éviter les doublons
for (i in 1:(num_players - 1)) {
  for (j in (i + 1):num_players) {
    
    # Test entre le joueur i et le joueur j
    res <- no_pool_method_two_test_ref_fix(pl_depths[[i]], pl_depths[[j]])
    
    # Stockage de la p-valeur
    p_matrix[i, j] <- res$p_value
    p_matrix[j, i] <- res$p_value # Matrice symétrique
  }
  
  # Diagonale : comparaison d'un joueur avec lui-même
  p_matrix[i, i] <- 1
}
p_matrix[num_players, num_players] <- 1

cat("Tests terminés avec succès !\n")

# ==============================================================================
# 3. MISE EN FORME DES RÉSULTATS (DATAFRAME RÉSUMÉ)
# ==============================================================================
# Conversion de la matrice en data.frame de paires pour une analyse plus facile
results_df <- data.frame()

for (i in 1:(num_players - 1)) {
  for (j in (i + 1):num_players) {
    results_df <- rbind(results_df, data.frame(
      Player_1 = player_names[i],
      Player_2 = player_names[j],
      p_value  = p_matrix[i, j]
    ))
  }
}


# Tri par p-valeur croissante (les joueurs les plus différents en premier)
results_df <- results_df[order(results_df$p_value), ]

# Affichage des 10 paires les plus différentes
head(results_df, 10)
```

```{r}
# ==============================================================================
# EXTRACTION DES PAIRES NON SIGNIFICATIVES (processus de tirs similaires)
# ==============================================================================
alpha <- 0.05

# 1. Filtrage sur les p-valeurs brutes
paires_similaires <- subset(results_df, p_value > alpha)

# Affichage du nombre total de paires similaires trouvées
cat(sprintf("Nombre total de paires de joueurs comparées : %d\n", nrow(results_df)))
cat(sprintf("Nombre de paires non significatives (p > %.2f) : %d (%.1f%%)\n", 
            alpha, nrow(paires_similaires), 100 * nrow(paires_similaires) / nrow(results_df)))
cat(sprintf("Nombre de paires non significatives après correction BH (p_adj > %.2f) : %d (%.1f%%)\n\n", 
            alpha, nrow(paires_similaires_adj), 100 * nrow(paires_similaires_adj) / nrow(results_df)))

# Affichage des premières paires avec les p-valeurs les plus élevées (les plus similaires)
paires_similaires <- paires_similaires[order(-paires_similaires$p_value), ]
head(paires_similaires, 15)
```

```{r}
#install.packages("igraph")
library(igraph)

# Création du réseau des joueurs ayant des processus identiques
adj_matrix <- p_matrix > alpha
diag(adj_matrix) <- 0

graph_simil <- graph_from_adjacency_matrix(adj_matrix, mode = "undirected")

# Visualisation simple du réseau
plot(graph_simil, 
     vertex.size = 4, asp = 0,
     vertex.label.cex = 0.6,
     vertex.color = "yellow")
```
