---
title: "NBA API trials"
format: html
editor: visual
#https://www.geeksforgeeks.org/data-science/benjamini-hochberg-procedure/
---

```{r warning=FALSE, message=FALSE}
library(httr)
library(jsonlite)
library(dplyr)

source("../R/nba-functions.R") #add echo = T to see more details
```

## Test get_player_id

```{r}
id <- get_player_id("stephen curry")
print(id)
```

## Test shot retrieval (hardcoded player ID)

```{r}
# LeBron James player ID = 2544 (hardcoded to bypass get_player_id)
player_id <- id
season_str <- "2018-19"

resp <- httr::GET(
  "https://stats.nba.com/stats/shotchartdetail",
  query = list(
    PlayerID       = player_id,
    Season         = season_str,
    SeasonType     = "Regular Season",
    TeamID         = 0, GameID        = "",
    ContextMeasure = "FGA",
    DateFrom       = "", DateTo        = "",
    GameSegment    = "", LastNGames    = 0,
    LeagueID       = "00", Location   = "",
    Month          = 0, OpponentTeamID = 0,
    Outcome        = "", Period        = 0,
    Position       = "", RookieYear    = "",
    SeasonSegment  = "", VsConference  = "",
    VsDivision     = ""
  ),
  httr::add_headers(
    `User-Agent`         = "Mozilla/5.0 (Windows NT 10.0; Win64; x64) AppleWebKit/537.36 (KHTML, like Gecko) Chrome/120.0.0.0 Safari/537.36",
    `Referer`            = "https://www.nba.com/",
    `Origin`             = "https://www.nba.com",
    `x-nba-stats-origin` = "stats",
    `x-nba-stats-token`  = "true",
    `Accept`             = "application/json, text/plain, */*",
    `Accept-Language`    = "en-US,en;q=0.9",
    `Connection`         = "keep-alive"
  ),
  httr::timeout(0)
)

cat("HTTP status:", httr::status_code(resp), "\n")
```

```{r}
# parse only if request succeeded
parsed <- jsonlite::fromJSON(httr::content(resp, "text", encoding = "UTF-8"))
hdrs   <- parsed$resultSets$headers[[1]]
rows   <- parsed$resultSets$rowSet[[1]]
raw    <- as.data.frame(rows, stringsAsFactors = FALSE)
colnames(raw) <- hdrs
cat("Rows retrieved:", nrow(raw), "\n")
head(raw[, c("PLAYER_NAME", "GAME_ID", "GAME_DATE", "LOC_X", "LOC_Y", "SHOT_MADE_FLAG")])

```

##### Cette section charge les fonctions NBA personnalisées et analyse la distribution des tirs de Giannis Antetokounmpo lors de la saison 2019.Les données brutes sont d'abord récupérées puis divisées en deux sous-ensembles,les tirs réussis et les tirs manqués. Un graphique de profondeur directionnel est ensuite construit avec 250 directions, puis les tirs sont classés et visualisés sous forme de diagrammes en bâtons.

## Test nba_data

```{r}
library(ggplot2)
library(gridExtra)
library(ggpubr) # sudo apt-get install liblapack-dev libblas-dev gfortran
library(tidyverse)
library(dplyr)
library(BasketballAnalyzeR)

library(extrafont)
library(cowplot)
library(transport)
library(curveDepth)
```

```{r}
getwd()
source("../R/nba-functions.R") #add echo = T to see more details ##Rudy Gobert 
shots <- nba_data(Player = "stephen curry", season = 2019)
  #str(shots)
  head(shots)
  data = nba_data_depth(shots)
  p_made = nba_data_depth_made(data)
  p_missed = nba_data_depth_missed(data)
  curNdirs <- 250
  figure <- ddplot_nba(p_missed, p_made,Ndirs = curNdirs,
                    parConst1 = -2, parConst2 = 5, package = T) 
  deepestx <- order(figure$XvsX) ; 
  deepesty <- order(figure$YvsY) ; 
  plot(figure$YvsY[deepesty],type='h',main="Marked Shots")
  plot(figure$XvsX[deepestx],type='h',main="Missed Shots")
```

##### Cette ligne identifie le tir réussi le plus central parmi les données en utilisant la profondeur directionnelle calculée précédemment, en extrayant le premier élément le plus profond à partir des valeurs YvsY de la figure.

```{r}
deepest_match(p_made,figure$YvsY, no = 1) 
```

```{r}
shots[shots$dateGame == "20190407" &shots$SHOT_MADE=="TRUE" , ]
```

##### Ces deux lignes visualisent sur le terrain de basketball le tir réussi le plus central en vert et le tir manqué le plus central en rouge, en se basant sur les profondeurs directionnelles calculées précédemment.

```{r}
 plot_deepest_match(p_made, figure$YvsY, no = 1, col = "green2")
  plot_deepest_match(p_missed, figure$XvsX, no = 1, col = "red2")
```

```{r}
plot_season2(shots,shots$LOC_X, shots$LOC_Y)
```

```{r}
deep_match = deepest_match(p_made, figure$YvsY, no =1 )
deep_match
```

```{r}
source("../R/nba-functions.R")
plot_match(data,deep_match$idmatch)
#data[deep_match$idmatch]
```

```{r}
# date des outliers
outliers0 <- names(p_made)[deepestx[1:3]]
outliers1 <- names(p_missed)[deepesty[1:3]]

unique(shots$dateGame[which(shots$idGame %in% outliers0)])
unique(shots$dateGame[which(shots$idGame %in% outliers1)])
# Le 3 avril, il enregistre 45 points 
plot_match2(p_made,names(data)[deepesty[2]])
```

##### Cette section calcule les profondeurs directionnelles des tirs pour trois joueurs, Bam Adebayo, Giannis Antetokounmpo et Stephen Curry, tous sur la saison 2019 Pour chaque joueur, les données de tirs sont récupérées, traitées puis les profondeurs sont calculées avec 250 directions via la fonction depth_all_matches. Les résultats sont stockés dans une liste nommée par le nom de chaque joueur pour faciliter les comparaisons ultérieures.

```{r}
# --- joueurs et saisons ------------------------------------------------------
year = 2019
players <- c("Bam Adebayo", "Giannis Antetokounmpo","stephen curry")
seasons <- c(year, year, year)
# --- calcul des profondeurs par joueur ---------------------------------------
depths_by_player <- lapply(seq_along(players), function(i) {
  cat(sprintf("Processing %s (season %d) ...\n", players[i], seasons[i]))
  shots  <- nba_data(Player = players[i], season = seasons[i])
  data   <- nba_data_depth(shots)
  depths <- depth_all_matches(
    matches   = data,
    Ndirs     = 250,
    parConst1 = -1,
    parConst2 = 5,
    package   = TRUE
  )
  depths
})

# labels <- paste0(players, "\n(", seasons, ")")
labels <- paste0(players)
names(depths_by_player) <- labels

```

##### Ce code produit un graphique en violon comparant la distribution des profondeurs de Tukey des tirs pour les trois joueurs. Chaque violon représente la densité des profondeurs calculées, permettant de visualiser et comparer la centralité et la dispersion des tirs entre Bam Adebayo, Giannis Antetokounmpo et Stephen Curry.

```{r}
# --- visualisation -----------------------------------------------------------
# postscript("../figures/boxplot.eps",
#            horizontal = FALSE,
#            onefile    = FALSE,
#            paper      = "special",
#            width      = 10,
#            height     = 5)
par(mar = c(4, 4, 0.2, 0.2))
vioplot::vioplot(depths_by_player,
       # col     = c("steelblue", "firebrick", "gold", "seagreen"),
        ylab    = "Tukey depth",
        main    = "",
        las     = 1,
        border  = "grey30",
       cex.axis = 1,
        outline = TRUE)
abline(h = 0.5, lty = 2, col = "grey50")
# dev.off()
```

```{r}
depths_by_player[[3]]
```

```{r}
year = 2019
players <- list(
  list(name = "Bam Adebayo",         season = year),
  list(name = "Giannis Antetokounmpo", season = year),
  list(name = "stephen curry",           season = year),
  #list(name = "Nikola Jokić",           season = year),
  #list(name = "Kevin Durant",           season = year),
  list(name = "Klay Thompson",           season = year),
  list(name = "Draymond Green",           season = year),
  list(name = "Kyle Korver",           season = year),
  list(name = "Nic Claxton",           season = year),
  list(name = "James Harden",           season = year)
)

shots_by_player <- lapply(players, function(p) {
  nba_data(Player = p$name, season = p$season)
})
names(shots_by_player) <- sapply(players, function(p) p$name)

data_by_player<- lapply(shots_by_player, nba_data_depth)
```

```{r}

source('../R/nba_functions_database.R', chdir = TRUE)
year <- 2019

files <- c(
  "Bam_Adebayo_2018_2024.csv",           #1
  "Stephen_Curry_2015_2022.csv" ,         #2
  "Klay_Thompson_2015_2024.csv",         #3
  "Draymond_Green_2015_2024.csv",        #4
  "Kyle_Korver_2014_2020.csv",           #5
  "James_Harden_2015_2024.csv",          #6
  "Evan_Fournier_2015_2024.csv",         #7
  "Anthony_Davis_2015_2025.csv",         #8
  "Giannis_Antetokounmpo_2015_2024.csv", #9
  "Jarrett_Allen_2018_2024.csv",         #10
  "Alex_Caruso_2018_2024.csv",           #11
  "Kevin_Durant_2015_2024.csv",          #12
  "LeBron_James_2015_2024.csv",          #13
  "Joel_Embiid_2017_2022.csv"            #14
)
setwd("../data")
data_by_player <- lapply(files, function(f) {
  nba_data_depth(
    nba_data_csv(f, year)
  )
})
names(data_by_player) <- gsub("_\\d{4}_\\d{4}\\.csv$", "", files)
names(data_by_player) <- gsub("_", " ", names(data_by_player))
```

```{r}
d_m <- deepest_match(data_by_player[[1]],depths_by_player[[1]] , no = 1)
```

```{r}
plot_deepest_match(data_by_player[[3]],depths_by_player[[3]] , no = 62)
```

Ce code genere le graphique des matchs de stephen curry et adebyo cote a cote sans distinction des processus des tirs marqué et manquée; il sert a visualiser les intensité des processus.

```{r}
postscript("../figures/point_process.eps",
           horizontal = FALSE,
           onefile    = FALSE,
           paper      = "special",
           width      = 15,
           height     = 10)
  library(patchwork)
par(mar = c(0,0, 0, 0))

  p1 <- plot_season2(shots_by_player[[2]])
  
  p2 <- plot_season2(shots_by_player[[3]])
  
  (p1 | p2)  
dev.off()
```

```{r}
postscript("../figures/MPP.eps",
           horizontal = FALSE,
           onefile    = FALSE,
           paper      = "special",
           width      = 15,
           height     = 10)
  library(patchwork)
par(mar = c(0,0, 0, 0))

  p1 <- plot_season(shots_by_player[[2]])
  
  p2 <- plot_season(shots_by_player[[3]])
    (p1 | p2) 
dev.off()
```

##### Ce code génère et exporte en fichier EPS une figure composée de six graphiques disposés en deux lignes. La première ligne représente le tir le plus central et la seconde le tir le moins central pour chacun des trois joueurs, permettant ainsi une comparaison visuelle des profils de tir extrêmes entre Bam Adebayo, Giannis Antetokounmpo et Stephen Curry.

```{r}
  postscript("../figures/deepest_matches.eps",
             horizontal = FALSE,
             onefile    = FALSE,
             paper      = "special",
             width      = 15,
             height     = 10)
    library(patchwork)
    
    title_theme <- theme(plot.title = element_text(size = 14, hjust = 0, vjust = 0))
    
    p1 <- plot_deepest_match(data_by_player[[1]], depths_by_player[[1]], no = 1) + ggtitle(names(data_by_player)[1]) + title_theme
    p2 <- plot_deepest_match(data_by_player[[2]], depths_by_player[[2]], no = 1) + ggtitle(names(data_by_player)[2]) + title_theme
    p3 <- plot_deepest_match(data_by_player[[3]], depths_by_player[[3]], no = 1) + ggtitle(names(data_by_player)[3]) + title_theme
    
    n1 <- length(data_by_player[[1]])
    n2 <- length(data_by_player[[2]])
    n3 <- length(data_by_player[[3]])
    
    p4 <- plot_deepest_match(data_by_player[[1]], depths_by_player[[1]], no = n1) + ggtitle(names(data_by_player)[1]) + title_theme
    p5 <- plot_deepest_match(data_by_player[[2]], depths_by_player[[2]], no = n2) + ggtitle(names(data_by_player)[2]) + title_theme
    p6 <- plot_deepest_match(data_by_player[[3]], depths_by_player[[3]], no = n3) + ggtitle(names(data_by_player)[3]) + title_theme
    
    (p1 | p2 | p3) / (p4 | p5 | p6) 
  dev.off()
```

```{r}
plot_season(shots_by_player[[5]])
```

##### Ce code génère et exporte en fichier EPS une figure composée de trois graphiques côte à côte représentant la totalité des tirs de la saison pour chacun des trois joueurs, offrant une vue d'ensemble de leur distribution de tirs sur le terrain.

```{r}
postscript("../figures/deepest_matches_marqued.eps",
           horizontal = FALSE,
           onefile    = FALSE,
           paper      = "special",
           width      = 15,
           height     = 8)
  library(patchwork)
  title_theme <- theme(plot.title = element_text(size = 14, hjust = 0, vjust = 0))
  
  p1 <- plot_season(shots_by_player[[1]]) + ggtitle(names(data_by_player)[1]) + title_theme
  p2 <- plot_season(shots_by_player[[2]]) + ggtitle(names(data_by_player)[2]) + title_theme
  p3 <- plot_season(shots_by_player[[3]]) + ggtitle(names(data_by_player)[3]) + title_theme
  (p1 | p2 | p3) & theme(aspect.ratio = 1.2,plot.margin = unit(c(0, 0, 0, 0), "mm"))
  dev.off()
```

##### Ce code génère deux fichiers EPS distincts pour Giannis Antetokounmpo. Le premier représente les trois tirs réussis les plus centraux en vert, tandis que le second représente les trois tirs manqués les moins centraux en rouge. Les profondeurs directionnelles calculées précédemment sont utilisées pour classer et sélectionner ces tirs dans chaque catégorie.

```{r}
postscript("../figures/top_made_adebayo.eps",
           horizontal = FALSE,
           onefile    = FALSE,
           paper      = "special",
           width      = 15,
           height     = 8)

p_made = nba_data_depth_made(data_by_player[[1]])
p_missed = nba_data_depth_missed(data_by_player[[1]])
curNdirs <- 250
figure <- ddplot_nba(p_missed, p_made,Ndirs = curNdirs,
                  parConst1 = -2, parConst2 = 5) 
  library(patchwork)
  title_theme <- theme(plot.title = element_text(size = 14, hjust = 0, vjust = 0))
  
  p1 <- plot_deepest_match(p_made, figure$YvsY, no = 1, col = "green4") 
  p2 <- plot_deepest_match(p_made, figure$YvsY, no = 2, col = "green4")
  p3 <-plot_deepest_match(p_made, figure$YvsY, no = 3, col = "green4") 
  (p1 | p2 | p3) & theme(aspect.ratio = 1.2,plot.margin = unit(c(0, 0, 0, 0), "mm"))
  dev.off()
  
  
postscript("../figures/top_missed_adebayo.eps",
           horizontal = FALSE,
           onefile    = FALSE,
           paper      = "special",
           width      = 15,
           height     = 8)
n_made <- length(p_made)
#no = n_made+1-1
library(patchwork)
title_theme <- theme(plot.title = element_text(size = 14, hjust = 0, vjust = 0))

p1 <- plot_deepest_match(p_missed, figure$XvsX, no = 1, col = "red2")
p2 <- plot_deepest_match(p_missed, figure$XvsX, no = 2, col = "red2")
p3 <-plot_deepest_match(p_missed, figure$XvsX, no =  3, col = "red2")
(p1 | p2 | p3) & theme(aspect.ratio = 1.2,plot.margin = unit(c(0, 0, 0, 0), "mm"))
dev.off()
```

```{r}
postscript("../figures/top_made_giannis.eps",
           horizontal = FALSE,
           onefile    = FALSE,
           paper      = "special",
           width      = 15,
           height     = 8)

p_made = nba_data_depth_made(data_by_player[[2]])
p_missed = nba_data_depth_missed(data_by_player[[2]])
curNdirs <- 250
figure <- ddplot_nba(p_missed, p_made,Ndirs = curNdirs,
                  parConst1 = -2, parConst2 = 5) 
  library(patchwork)
  title_theme <- theme(plot.title = element_text(size = 14, hjust = 0, vjust = 0))
  
  p1 <- plot_deepest_match(p_made, figure$YvsY, no = 1, col = "green4") 
  p2 <- plot_deepest_match(p_made, figure$YvsY, no = 2, col = "green4")
  p3 <-plot_deepest_match(p_made, figure$YvsY, no = 3, col = "green4") 
  (p1 | p2 | p3) & theme(aspect.ratio = 1.2,plot.margin = unit(c(0, 0, 0, 0), "mm"))
  dev.off()
  
  
postscript("../figures/top_missed_giannis.eps",
           horizontal = FALSE,
           onefile    = FALSE,
           paper      = "special",
           width      = 15,
           height     = 8)
n_made <- length(p_made)
library(patchwork)
title_theme <- theme(plot.title = element_text(size = 14, hjust = 0, vjust = 0))

p1 <- plot_deepest_match(p_missed, figure$XvsX, no = 1, col = "red2")
p2 <- plot_deepest_match(p_missed, figure$XvsX, no = 2, col = "red2")
p3 <-plot_deepest_match(p_missed, figure$XvsX, no = 3, col = "red2")
(p1 | p2 | p3) & theme(aspect.ratio = 1.2,plot.margin = unit(c(0, 0, 0, 0), "mm"))
dev.off()
```

```{r}
postscript("../figures/top_made_curry.eps",
           horizontal = FALSE,
           onefile    = FALSE,
           paper      = "special",
           width      = 15,
           height     = 8)

p_made = nba_data_depth_made(data_by_player[[3]])
p_missed = nba_data_depth_missed(data_by_player[[3]])
curNdirs <- 250
figure <- ddplot_nba(p_missed, p_made,Ndirs = curNdirs,
                  parConst1 = -2, parConst2 = 5) 
  library(patchwork)
  title_theme <- theme(plot.title = element_text(size = 14, hjust = 0, vjust = 0))
  
  p1 <- plot_deepest_match(p_made, figure$YvsY, no = 1, col = "green4")
  p2 <- plot_deepest_match(p_made, figure$YvsY, no = 2, col = "green4")
  p3 <-plot_deepest_match(p_made, figure$YvsY, no = 3, col = "green4")
  (p1 | p2 | p3) & theme(aspect.ratio = 1.2,plot.margin = unit(c(0, 0, 0, 0), "mm"))
  dev.off()
  
  
postscript("../figures/top_missed_curry.eps",
           horizontal = FALSE,
           onefile    = FALSE,
           paper      = "special",
           width      = 15,
           height     = 8)
n_made <- length(p_made)
library(patchwork)
title_theme <- theme(plot.title = element_text(size = 14, hjust = 0, vjust = 0))

p1 <- plot_deepest_match(p_missed, figure$XvsX, no = 1, col = "red2")
p2 <- plot_deepest_match(p_missed, figure$XvsX, no = 2, col = "red2") 
p3 <-plot_deepest_match(p_missed, figure$XvsX, no = 3, col = "red2")
(p1 | p2 | p3) & theme(aspect.ratio = 1.2,plot.margin = unit(c(0, 0, 0, 0), "mm"))
dev.off()
```

```{r}
for(i in seq_along(data_by_player)) {

  p_made   <- nba_data_depth_made(data_by_player[[i]])
  p_missed <- nba_data_depth_missed(data_by_player[[i]])

  figure <- ddplot_nba(
    p_missed,
    p_made,
    Ndirs = 250
  )
}

```

### Test de wilcoxon basé sur les rangs a partir des profondeur

#### Giannis antetokounmpo

```{r}
p_made = nba_data_depth_made(data_by_player[[6]])
p_missed = nba_data_depth_missed(data_by_player[[6]])
curNdirs <- 250
figure <- ddplot_nba(p_missed, p_made,Ndirs = curNdirs,
                  parConst1 = -2, parConst2 = 5)
```

```{r}
# --- calcul des R(Z; .) --------------------------------------------------
R_missed <- figure$XvsY  # profondeur des tirs manqués par rapport aux réussis
R_made   <- figure$YvsY  # profondeur des tirs réussis par rapport aux réussis

# --- calcul de W observé ----------------------------------------------------
all_R  <- c(R_missed, R_made)
ranks  <- rank(all_R, ties.method = "first")

n      <- length(R_missed)
m      <- length(R_made)

W_obs  <- sum(ranks[1:n])  # somme des rangs des tirs manqués
cat("W_obs =", W_obs, "\n")
```

```{r}
# --- reference fixe : tirs reussis originaux ---------------------------------
# les profondeurs sont calculees une seule fois
#set.seed(0)
R_missed <- figure$XvsY  # profondeur des manqués par rapport aux réussis (fixe)
R_made   <- figure$YvsY  # profondeur des réussis par rapport aux réussis (fixe)

all_R  <- c(R_missed, R_made)
ranks  <- rank(all_R, ties.method = "first")
W_obs  <- sum(ranks[1:n])

# --- permutations : on permute uniquement les labels ------------------------
B      <-5000
W_perm <- sapply(seq_len(B), function(b) {
  perm     <- sample(length(all_R))
  ranks_b  <- rank(all_R[perm], ties.method = "first")
  sum(ranks_b[1:n])
})

# --- p-valeur ----------------------------------------------------------------
p_value <- (sum(W_perm <= W_obs) + 1) / (B + 1)
cat("W_obs =", W_obs, "\n")
cat("p-value =", p_value, "\n")
```

Dans le cas ou la reference change aussi

```{r}

# --- permutations ------------------------------------------------------------
all_processes <- c(p_missed, p_made)
n             <- length(p_missed)
m             <- length(p_made)

B = n

W_perm <- sapply(seq_len(B), function(b) {
  perm        <- sample(length(all_processes))
  missed_b    <- all_processes[perm[1:n]]
  made_b      <- all_processes[perm[(n+1):(n+m)]]
  
  # recalcul des profondeurs
  figure_b    <- ddplot_nba(missed_b, made_b, Ndirs = curNdirs,
                             parConst1 = -2, parConst2 = 5)
  
  R_missed_b  <- figure_b$XvsY
  R_made_b    <- figure_b$YvsY
  
  all_R_b     <- c(R_missed_b, R_made_b)
  ranks_b  <- rank(all_R_b, ties.method = "first")
  sum(ranks_b[1:n])
})

# --- p-valeur ----------------------------------------------------------------
p_value <- (sum(W_perm <= W_obs) + 1) / (B + 1)
cat("W_obs =", W_obs, "\n")
cat("p-value =", p_value, "\n")
```

```{r}
    t = theme(
      legend.position = "none",
      
      
      panel.background = element_rect(fill = "white", colour = "white"),
      plot.background  = element_rect(fill = "white", colour = "white"),
      
      panel.grid.major = element_blank(),
      panel.grid.minor = element_blank())
```

# Graphique par joueur

```{r}
ddplot_nba_gg <- function(xx, yy, Ndirs, col = c("red", "green4"),
                           parConst1 = -1, parConst2 = 5, package = TRUE,
                           p_value = NULL) {
  
  figure <- ddplot_nba(xx, yy, Ndirs, col, parConst1, parConst2, package)
  
  depthsVsX <- c(figure$XvsX, figure$YvsX)
  depthsVsY <- c(figure$XvsY, figure$YvsY)
  group     <- c(rep("Manqués", length(figure$XvsX)),
                 rep("Réussis", length(figure$YvsY)))
  
  p <- ggplot(data.frame(x = depthsVsX, y = depthsVsY, group = group),
              aes(x = x, y = y, color = group)) +
    geom_point(size = 1.5) +
    scale_color_manual(values = c("Manqués" = col[1], "Réussis" = col[2])) +
    xlim(0, 1) + ylim(0, 1) +
    xlab("Depth in missed") +
    ylab("Depth in made") +t+
    theme(legend.position = "none")
  
  if (!is.null(p_value)) {
    p <- p + annotate("text", x = 0.05, y = 0.95,
                      label = paste0("p-value = ", round(p_value, 3)),
                      hjust = 0, size = 3)
  }
  
  list(plot = p, depths = figure)
}
```

```{r}
# --- ligne 1 colonne 1 : histogramme des cardinalités ------------------------
cardinalities <- sapply(data_by_player[[5]], function(match) {
  nrow(match$coords)
})

p_hist <- ggplot(data.frame(n = cardinalities), aes(x = n)) +
  geom_histogram(fill = "steelblue", color = "black", binwidth = 1) +
  scale_x_continuous(breaks = scales::pretty_breaks(n = 10)) +
  xlab("Nombre de tirs par match") +
  ylab("Fréquence") +
  t

p_hist
```

```{r}
# --- ligne 1 colonne 2 : vue globale de la saison ----------------------------
p_season <- plot_season2(shots_by_player[[3]]) 
p_season
```

```{r}
set.seed(0)
p_made = nba_data_depth_made(data_by_player[[5]])
p_missed = nba_data_depth_missed(data_by_player[[5]])

# p_missed <- nba_data_depth_made(data_by_player[[5]])
# p_made <- nba_data_depth_made(data_by_player[[5]])

curNdirs <- 250
figure <- ddplot_nba(p_missed, p_made,Ndirs = curNdirs,
                  parConst1 = -2, parConst2 = 5, package = T)
#=======================================================
R_missed <- figure$XvsY  # profondeur des tirs manqués par rapport aux réussis
R_made   <- figure$YvsY  # profondeur des tirs réussis par rapport aux réussis

# --- calcul de W observé ----------------------------------------------------
all_R  <- c(R_missed, R_made)
ranks  <- rank(all_R, ties.method = "first")

n      <- length(R_missed)
m      <- length(R_made)

W_obs  <- sum(ranks[1:n])  # somme des rangs des tirs manqués
cat("W_obs =", W_obs, "\n")
#=======================================================
# --- reference fixe : tirs reussis originaux ---------------------------------
# les profondeurs sont calculees une seule fois
R_missed <- figure$XvsY  # profondeur des manqués par rapport aux réussis (fixe)
R_made   <- figure$YvsY  # profondeur des réussis par rapport aux réussis (fixe)

all_R  <- c(R_missed, R_made)
ranks  <- rank(all_R, ties.method = "first")
W_obs  <- sum(ranks[1:n])

# --- permutations : on permute uniquement les labels ------------------------
B      <-5000
W_perm <- sapply(seq_len(B), function(b) {
  perm     <- sample(length(all_R))
  ranks_b  <- rank(all_R[perm], ties.method = "first")
  sum(ranks_b[1:n])
})

# --- p-valeur ----------------------------------------------------------------
p_value <- (sum(W_perm <= W_obs) + 1) / (B + 1)
cat("W_obs =", W_obs, "\n")
cat("p-value =", p_value, "\n")
```

```{r}
# --- p4 : match le plus profond des tirs réussis -----------------------------
p4 <- plot_deepest_match(p_made, figure$YvsY, no = 1, col = "green2")
p4
```

```{r}
# --- p5 : profondeurs ordonnées des tirs réussis -----------------------------
deepesty <- order(figure$YvsY)

p5 <- ggplot(data.frame(x = seq_along(figure$YvsY), 
                         y = figure$YvsY[deepesty]), 
             aes(x = x, y = y)) +
  geom_segment(aes(xend = x, yend = 0), color = "black") +
  xlab("Match") +
  ylab("Profondeur") +
  ggtitle("Tirs réussis") +t
p5
```

```{r}
deepestx <- order(figure$XvsX)

p6 <- ggplot(data.frame(x = seq_along(figure$XvsX), 
                         y = figure$XvsX[deepestx]), 
             aes(x = x, y = y)) +
  geom_segment(aes(xend = x, yend = 0), color = "black") +
  xlab("Match") +
  ylab("Profondeur") +
  ggtitle("Tirs manqués") +t
p6
```

```{r}
library(patchwork)
result   <- ddplot_nba_gg(p_missed, p_made, Ndirs = curNdirs,
                           parConst1 = -2, parConst2 = 5,
                           p_value = p_value)
p_ddplot <- result$plot

(p_hist | p_season |p_ddplot  ) /
(p4     | p5    | p6)
```

```{r}
summary_player <- function(shots, data, player_name,
                           Ndirs = 250, B = 5000,
                           parConst1 = -2, parConst2 = 5,
                           save = FALSE, path = "../figures/") {
  
  # --- données ---------------------------------------------------------------
  p_made   <- nba_data_depth_made(data)
  p_missed <- nba_data_depth_missed(data)
  
  # --- p1 : histogramme des cardinalités -------------------------------------
  cardinalities <- sapply(data, function(match) nrow(match$coords))
  
  p1 <- ggplot(data.frame(n = cardinalities), aes(x = n)) +
    geom_histogram(fill = "steelblue", color = "black",  binwidth = 1) +
  scale_x_continuous(breaks = scales::pretty_breaks(n = 10)) +
    xlab("Nombre de tirs par match") +
    ylab("Fréquence") +
    ggtitle("Cardinalités") +t
  
  # --- p2 : vue globale de la saison -----------------------------------------
  p2 <- plot_season(shots) +
    ggtitle("Saison complète")
  
  # --- profondeurs -----------------------------------------------------------
  figure <- ddplot_nba(p_missed, p_made, Ndirs = Ndirs,
                       parConst1 = parConst1, parConst2 = parConst2)
  
  # --- test de Wilcoxon ------------------------------------------------------
  R_missed <- figure$XvsY
  R_made   <- figure$YvsY
  all_R    <- c(R_missed, R_made)
  ranks    <- rank(all_R, ties.method = "first")
  n        <- length(R_missed)
  m        <- length(R_made)
  W_obs    <- sum(ranks[1:n])
  
  W_perm <- sapply(seq_len(B), function(b) {
    perm    <- sample(length(all_R))
    ranks_b <- rank(all_R[perm], ties.method = "first")
    sum(ranks_b[1:n])
  })
  p_value <- (sum(W_perm <= W_obs) + 1) / (B + 1)
  
  # --- p3 : DD-plot avec p-valeur --------------------------------------------
  depthsVsX <- c(figure$XvsX, figure$YvsX)
  depthsVsY <- c(figure$XvsY, figure$YvsY)
  group     <- c(rep("Manqués", length(figure$XvsX)),
                 rep("Réussis", length(figure$YvsY)))
  
  p3 <- ggplot(data.frame(x = depthsVsX, y = depthsVsY, group = group),
               aes(x = x, y = y, color = group)) +
    geom_point(size = 1.5) +
    scale_color_manual(values = c("Manqués" = "red", "Réussis" = "green4")) +
    xlim(0, 1) + ylim(0, 1) +
    xlab("Depth in missed") +
    ylab("Depth in made") +
    annotate("text", x = 0.05, y = 0.95,
             label = paste0("p-value = ", round(p_value, 8)),
             hjust = 0, size = 3) +
    ggtitle("DD-plot") +t +
    theme(legend.position = "none")
  
  # --- p4 : match le plus profond des tirs réussis ---------------------------
  p4 <- plot_deepest_match(p_made, figure$YvsY, no = 1, col = "green2") +
    ggtitle("Match typique (réussis)")
  
  # --- p5 : profondeurs ordonnées des tirs réussis ---------------------------
  deepesty <- order(figure$YvsY)
  
  p5 <- ggplot(data.frame(x = seq_along(figure$YvsY),
                           y = figure$YvsY[deepesty]),
               aes(x = x, y = y)) +
    geom_segment(aes(xend = x, yend = 0), color = "green2") +
    xlab("Match") +
    ylab("Profondeur") +
    ggtitle("Profondeurs (réussis)") +t
  
  # --- p6 : profondeurs ordonnées des tirs manqués ---------------------------
  deepestx <- order(figure$XvsX)
  
  p6 <- ggplot(data.frame(x = seq_along(figure$XvsX),
                           y = figure$XvsX[deepestx]),
               aes(x = x, y = y)) +
    geom_segment(aes(xend = x, yend = 0), color = "red2") +
    xlab("Match") +
    ylab("Profondeur") +
    ggtitle("Profondeurs (manqués)") +t
  
  # --- assemblage ------------------------------------------------------------
  final_plot <- (p1 | p2 | p3) /
                (p4 | p5 | p6) +
    plot_annotation(title = player_name,
                    theme = theme(plot.title = element_text(size = 16,
                                                             hjust = 0.5)))
  
  # --- sauvegarde ------------------------------------------------------------
  # if (save) {
  #   ggsave(paste0(path, "summary_", gsub(" ", "_", player_name), ".eps"),
  #          plot   = final_plot,
  #          width  = 16,
  #          height = 8,
  #          device = "ps")
  # }
  # 
  final_plot
}

# --- usage -------------------------------------------------------------------
summary_player(shots_by_player[[4]], data_by_player[[4]],
               player_name = names(data_by_player)[4],
               Ndirs = 250, B = 500, save = TRUE)
```

```{r}
players <- 1:4
set.seed(0)

plots_by_player <- lapply(seq_along(players), function(i) {
  
  # --- graphique du joueur ---------------------------------------------------
  p <- summary_player(shots_by_player[[i]], data_by_player[[i]],
                      player_name = names(data_by_player)[i],
                      Ndirs = 250, B = 5000, save = FALSE)
  
  # --- titre -----------------------------------------------------------------
  title <- ggplot() +
    annotate("text", x = 0.5, y = 0.5,
             label = names(data_by_player)[i],
             size = 6, fontface = "bold") +
    theme_void()
  
  # --- assemblage joueur -----------------------------------------------------
  title / p + plot_layout(heights = c(0.05, 1))
})

# --- assemblage final --------------------------------------------------------
final_plot <- wrap_plots(plots_by_player, ncol = 1)

ggsave("../figures/summary_3_players.pdf",
       plot   = final_plot,
       width  = 16,
       height = 8 * length(players))
```

```{r}
n_players <- length(data_by_player)

for(i in seq_len(n_players)){
  for(j in seq_len(n_players)){

    pl_1 <- nba_data_depth_made(data_by_player[[i]])
    pl_2 <- nba_data_depth_made(data_by_player[[j]])
    figure <- ddplot_nba(pl_1, pl_2, Ndirs = 250,
                     parConst1 = -2, parConst2 = 5)    

     }
}

```

# Comparaison made entre joueur

```{r}
# --- sélection des tirs réussis des deux joueurs ----------------------------
pl_1 <- nba_data_depth_made(data_by_player[[10]])
pl_2 <- nba_data_depth_made(data_by_player[[6]])

wil_test <- function(pl_1, pl_2){
  # --- DD-plot -----------------------------------------------------------------
  # figure <- ddplot_nba(pl_1, pl_2, Ndirs = 250, 
  #                      parConst1 = -2, parConst2 = 5)
  #---------------test --------------------------
  #set.seed(42)
  
  # --- split pl_2 : 70% référence, 30% test ------------------------------------
  per <- 0.51
  n1  <- length(pl_1)
  n2  <- length(pl_2)
  
  idx_ref   <- sample(n1, size = floor(per * n1), replace = FALSE)
  pl_1_ref  <- pl_1[idx_ref]     # Z : référence
  pl_1_test <- pl_1[-idx_ref]    # X : reste de pl_1
  
  pl_2_test <- pl_2[sample(n2, size = floor((1-per) * n2), replace = FALSE)]               # Y : tirs réussis du premier joueur (tous)
  
  
  # --- profondeurs de Z par rapport à elle-même --------------------------------
  D_Z <- depths.Tukey(pl_1_ref, pl_1_ref, nDirs = 250,
                      subs = FALSE, exactEst = FALSE,
                      parConst1 = -2, parConst2 = 5)
  
  # --- profondeurs de X et Y par rapport à Z -----------------------------------
  D_X <- depths.Tukey(pl_1_test, pl_1_ref, nDirs = 250,
                      subs = FALSE, exactEst = FALSE,
                      parConst1 = -2, parConst2 = 5)
  
  D_Y <- depths.Tukey(pl_2_test, pl_1_ref, nDirs = 250,
                      subs = FALSE, exactEst = FALSE,
                      parConst1 = -2, parConst2 = 5)
  
  # --- conversion en rangs  R(F_n0; .) ---------------------------------
  n0  <- length(pl_1_ref)
  R_X <- sapply(D_X, function(d,D_Z) mean(D_Z <= d),D_Z=D_Z)
  R_Y <- sapply(D_Y, function(d,D_Z) mean(D_Z <= d),D_Z=D_Z)
  
  # --- Wilcoxon rank-sum test ------------------------------------------------
  
  res_wilcox <- wilcox.test(
    x = R_X,
    y = R_Y,
    alternative = "two.sided",
    exact = T
  )
  return(list(p_value = res_wilcox$p.value))
  #print(res_wilcox)
}
#--------------------------------
wil_test(pl_1 , pl_2)$p_value
wil_test(pl_2 , pl_1)$p_value
```

## Méthode 2 & 3 : stats_Fonction_repartition et stats_Kolmogorow

#### Avec Pool-sample

```{r}

pl_1 <- nba_data_depth_made(data_by_player[[10]])
pl_2 <- nba_data_depth_made(data_by_player[[6]])

pool_method<- function(pl_1, pl_2){
  #set.seed(0)
  # --- DD-plot -----------------------------------------------------------------
  # figure <- ddplot_nba(pl_1, pl_2, Ndirs = 250,
  #                      parConst1 = -2, parConst2 = 5)
  #------------------------------------------------------------------------------
  
  X <- pl_2
  Y <- pl_1
  n <- length(X)
  m <- length(Y)
  N <- n + m
  
  Z <- c(X, Y)
  #set.seed(0)
  # --- profondeurs par rapport à l'échantillon combiné Z ----------------------
  D_Z <- depths.Tukey(Z, Z, nDirs = 100,
                      subs = FALSE, exactEst = FALSE,
                      parConst1 = -2, parConst2 = 5)
  
  D_X <- D_Z[1:n]
  D_Y <- D_Z[(n+1):N]
  
  # --- fonctions de répartition empiriques ------------------------------------
  # all_D    <- c(D_X, D_Y)
  # F_X_vals <- sapply(all_D, function(t) mean(D_X <= t))
  # F_Y_vals <- sapply(all_D, function(t) mean(D_Y <= t))
  # 
  # --- statistique T(m,n) observée --------------------------------------------
  #T_obs <- max(abs(F_X_vals - F_Y_vals))
  T_obs <- ks.test(D_X , D_Y)$statistic
  #T_obs <- (1/N) * sum((F_X_vals - F_Y_vals)^2)
  
  # --- permutations ------------------------------------------------------------
  B <- 99
  #set.seed(0)
  T_perm <- sapply(seq_len(B), function(b) {
    perm  <- sample(N)
    D_X_b <- D_Z[perm[1:n]]
    D_Y_b <- D_Z[perm[(n+1):N]]
    
    # all_D_b  <- c(D_X_b, D_Y_b)
    # F_X_b    <- sapply(all_D_b, function(t) mean(D_X_b <= t))
    # F_Y_b    <- sapply(all_D_b, function(t) mean(D_Y_b <= t))
    # 
    ks.test(D_X_b, D_Y_b)$statistic
    #(1/N) * sum((F_X_b - F_Y_b)^2)
    #max(abs(F_X_b - F_Y_b))
  })
  
  # --- p-valeur ----------------------------------------------------------------
  p_value <- (sum(T_perm >= T_obs) + 1) / (B + 1)
  #cat("T_obs =", T_obs, " p-value =", p_value, "\n")
  return( 
    list(p_value = p_value, T_obs = T_obs, T_perm = T_perm)
  )
}

#==========================================================================
resultat <- pool_method(pl_1, pl_2)
hist(resultat$T_perm,
     col    = "steelblue",
     border = "black",
     main   = "Distribution de T sous H0",
     xlab   = "T",
     xlim   = range(c(resultat$T_perm, resultat$T_obs)))

abline(v = resultat$T_obs, col = "red", lwd = 2)
legend("topright", legend = c("T_obs"), col = "red", lwd = 2)

resultat$T_obs
resultat$p_value
```

#### Sans Pool-sample

```{r}
pl_1 <- nba_data_depth_made(data_by_player[[10]])
pl_2 <- nba_data_depth_made(data_by_player[[6]])

no_pool_method_ref_perm <- function(pl_1, pl_2){
  #set.seed(0)
  # --- DD-plot -----------------------------------------------------------------
  # figure <- ddplot_nba(pl_1, pl_2, Ndirs = 250,
  #                      parConst1 = -2, parConst2 = 5)
  #------------------------------------------------------------------------------
  
  X <- pl_1
  Y <- pl_2
  n <- length(X)
  m <- length(Y)
  N <- n + m
  
  Z <- c(X, Y)
  #set.seed(0)
  # --- profondeurs par rapport à sa propre population ----------------------
  D_X <- depths.Tukey(X, X, nDirs = 100,
                      subs = FALSE, exactEst = FALSE,
                      parConst1 = -2, parConst2 = 5)
  D_Y <- depths.Tukey(Y, Y, nDirs = 100,
                      subs = FALSE, exactEst = FALSE,
                      parConst1 = -2, parConst2 = 5)
  
  # --- fonctions de répartition empiriques ------------------------------------
  # F_X_vals <- sapply(all_D, function(t) mean(D_X <= t))
  # F_Y_vals <- sapply(all_D, function(t) mean(D_Y <= t))
  # 
  # --- statistique T(m,n) observée --------------------------------------------
  #T_obs <- max(abs(F_X_vals - F_Y_vals))
  T_obs <- ks.test(D_X , D_Y)$statistic
  #T_obs <- (1/N) * sum((F_X_vals - F_Y_vals)^2)
  T_obs
  
  # --- permutations ------------------------------------------------------------
  B <- 99
  #set.seed(0)
  T_perm <- sapply(seq_len(B), function(b) {
    
    perm <- sample(N)
    
    # perm  <- sample(N,n)
    # D_X_b <- D_X[perm]
    # D_Y_b <- D_Y[-perm]
    
    perm <- sample(N)
    X_b <- Z[perm[1:n]]
    Y_b <- Z[perm[(n+1):N]]
    D_X_b <- depths.Tukey(X_b, X_b, nDirs = 100,
                          subs = FALSE, exactEst = FALSE,
                          parConst1 = -2, parConst2 = 5)
    D_Y_b <- depths.Tukey(Y_b, Y_b, nDirs = 100,
                          subs = FALSE, exactEst = FALSE,
                          parConst1 = -2, parConst2 = 5)
    
    # all_D_b  <- c(D_X_b, D_Y_b)
    # F_X_b    <- sapply(all_D_b, function(t) mean(D_X_b <= t))
    # F_Y_b    <- sapply(all_D_b, function(t) mean(D_Y_b <= t))
    # 
    #(1/N) * sum((F_X_b - F_Y_b)^2)
    #max(abs(F_X_b - F_Y_b))
    ks.test(D_X_b, D_Y_b)$statistic
  })
  
  # --- p-valeur ----------------------------------------------------------------
  p_value <- (sum(T_perm >= T_obs) + 1) / (B + 1)
  # cat("T_obs =", T_obs, " p-value =", p_value, "\n")
  return( 
    list(p_value = p_value, T_obs = T_obs, T_perm = T_perm)
  )
}

#==========================================================================
resultat <- no_pool_method_ref_perm(pl_1, pl_2)

hist(resultat$T_perm,
     col    = "steelblue",
     border = "black",
     main   = "Distribution de T sous H0",
     xlab   = "T",
     xlim   = range(c(resultat$T_perm, resultat$T_obs)))

abline(v = resultat$T_obs, col = "red", lwd = 2)
legend("topright", legend = c("T_obs"), col = "red", lwd = 2)

resultat$T_obs
resultat$p_value

```

```{r}
pl_1 <- nba_data_depth_made(data_by_player[[10]])
pl_2 <- nba_data_depth_made(data_by_player[[6]])

no_pool_method_ref_fix <- function(pl_1, pl_2){
  #set.seed(0)
  # --- DD-plot -----------------------------------------------------------------
  # figure <- ddplot_nba(pl_1, pl_2, Ndirs = 250,
  #                      parConst1 = -2, parConst2 = 5)
  #------------------------------------------------------------------------------
  
  X <- pl_1
  Y <- pl_2
  n <- length(X)
  m <- length(Y)
  N <- n + m
  
  Z <- c(X, Y)
  #set.seed(0)
  # --- profondeurs par rapport à sa propre population ----------------------
  D_X <- depths.Tukey(X, X, nDirs = 100,
                      subs = FALSE, exactEst = FALSE,
                      parConst1 = -2, parConst2 = 5)
  D_Y <- depths.Tukey(Y, Y, nDirs = 100,
                      subs = FALSE, exactEst = FALSE,
                      parConst1 = -2, parConst2 = 5)
  
  # --- fonctions de répartition empiriques ------------------------------------
  # F_X_vals <- sapply(all_D, function(t) mean(D_X <= t))
  # F_Y_vals <- sapply(all_D, function(t) mean(D_Y <= t))
  # 
  # --- statistique T(m,n) observée --------------------------------------------
  #T_obs <- max(abs(F_X_vals - F_Y_vals))
  T_obs <- ks.test(D_X , D_Y)$statistic
  #T_obs <- (1/N) * sum((F_X_vals - F_Y_vals)^2)
  T_obs
  
  # --- permutations ------------------------------------------------------------
  B <- 99
  #set.seed(0)
  T_perm <- sapply(seq_len(B), function(b) {
    
    perm <- sample(N)
    
    # perm  <- sample(N,n)
    # D_X_b <- D_X[perm]
    # D_Y_b <- D_Y[-perm]
    
    perm <- sample(N)
    X_b <- Z[perm[1:n]]
    Y_b <- Z[perm[(n+1):N]]
    D_X_b <- depths.Tukey(X_b, X, nDirs = 100,
                          subs = FALSE, exactEst = FALSE,
                          parConst1 = -2, parConst2 = 5)
    D_Y_b <- depths.Tukey(Y_b, Y, nDirs = 100,
                          subs = FALSE, exactEst = FALSE,
                          parConst1 = -2, parConst2 = 5)
    
    # all_D_b  <- c(D_X_b, D_Y_b)
    # F_X_b    <- sapply(all_D_b, function(t) mean(D_X_b <= t))
    # F_Y_b    <- sapply(all_D_b, function(t) mean(D_Y_b <= t))
    # 
    #(1/N) * sum((F_X_b - F_Y_b)^2)
    #max(abs(F_X_b - F_Y_b))
    ks.test(D_X_b, D_Y_b)$statistic
  })
  
  # --- p-valeur ----------------------------------------------------------------
  p_value <- (sum(T_perm >= T_obs) + 1) / (B + 1)
  # cat("T_obs =", T_obs, " p-value =", p_value, "\n")
  return( 
    list(p_value = p_value, T_obs = T_obs, T_perm = T_perm)
  )
}
resultat <- no_pool_method_ref_fix(pl_1, pl_2)

hist(resultat$T_perm,
     col    = "steelblue",
     border = "black",
     main   = "Distribution de T sous H0",
     xlab   = "T",
     xlim   = range(c(resultat$T_perm, resultat$T_obs)))

abline(v = resultat$T_obs, col = "red", lwd = 2)
legend("topright", legend = c("T_obs"), col = "red", lwd = 2)


resultat$T_obs
resultat$p_value
```

```{r}

no_pool_method_two_test_ref_fix <- function(pl_1, pl_2){
  #set.seed(0)
  # --- DD-plot -----------------------------------------------------------------
  # figure <- ddplot_nba(pl_1, pl_2, Ndirs = 250,
  #                      parConst1 = -2, parConst2 = 5)
  #------------------------------------------------------------------------------
  
  X <- pl_1
  Y <- pl_2
  n <- length(X)
  m <- length(Y)
  N <- n + m
  
  Z <- c(X, Y)
  #set.seed(0)
  # --- profondeurs par rapport à la premiere population ----------------------
  D_X1 <- depths.Tukey(X, X, nDirs = 100,
                      subs = FALSE, exactEst = FALSE,
                      parConst1 = -2, parConst2 = 5)
  D_Y1 <- depths.Tukey(Y, X, nDirs = 100,
                      subs = FALSE, exactEst = FALSE,
                      parConst1 = -2, parConst2 = 5)
  
  
  T1_obs <- ks.test(D_X1 , D_Y1)$statistic
  # --- profondeurs par rapport à la deuxieme population ----------------------
  D_X2 <- depths.Tukey(X, Y, nDirs = 100,
                       subs = FALSE, exactEst = FALSE,
                       parConst1 = -2, parConst2 = 5)
  D_Y2 <- depths.Tukey(Y, Y, nDirs = 100,
                       subs = FALSE, exactEst = FALSE,
                       parConst1 = -2, parConst2 = 5)
  
  
  T2_obs <- ks.test(D_X2 , D_Y2)$statistic

  
  # --- permutations ------------------------------------------------------------
  B <- 99
  #set.seed(0)
  T1_perm <- sapply(seq_len(B), function(b) {
    
    perm <- sample(N)
    X_b <- Z[perm[1:n]]
    Y_b <- Z[perm[(n+1):N]]
    
    D_X1_b <- depths.Tukey(X_b, X, nDirs = 100,
                          subs = FALSE, exactEst = FALSE,
                          parConst1 = -2, parConst2 = 5)
    D_Y1_b <- depths.Tukey(Y_b, X, nDirs = 100,
                          subs = FALSE, exactEst = FALSE,
                          parConst1 = -2, parConst2 = 5)
    
    ks.test(D_X1_b, D_Y1_b)$statistic
  })
    #------------------------------------------------------------------------------
  T2_perm <- sapply(seq_len(B), function(b) {
    
    perm <- sample(N)
    X_b <- Z[perm[1:n]]
    Y_b <- Z[perm[(n+1):N]]
    
    D_X2_b <- depths.Tukey(X_b, Y, nDirs = 100,
                           subs = FALSE, exactEst = FALSE,
                           parConst1 = -2, parConst2 = 5)
    D_Y2_b <- depths.Tukey(Y_b, Y, nDirs = 100,
                           subs = FALSE, exactEst = FALSE,
                           parConst1 = -2, parConst2 = 5)
    
    
    ks.test(D_X2_b, D_Y2_b)$statistic
  })
  
  # --- p-valeur ----------------------------------------------------------------
  p1_value <- (sum(T1_perm >= T1_obs) + 1) / (B + 1)
  p2_value <- (sum(T2_perm >= T2_obs) + 1) / (B + 1)
  # cat("T_obs =", T_obs, " p-value =", p_value, "\n")
  return( 
    list(p_value = 2*min(p1_value, p2_value), T_obs = c(T1_obs, T2_obs), T_perm = c(T1_perm, T2_perm))
  )
}

#==========================================================================
resultat <- no_pool_method_two_test_ref_fix(pl_1, pl_2)


par(mfrow = c(1, 2))

# Test 1
hist(resultat$T_perm[1:99],
     col    = "steelblue",
     border = "black",
     main   = "Distribution T1 (ref = X)",
     xlab   = "T",
     xlim   = range(c(resultat$T_perm[1:99], resultat$T_obs[1])))
abline(v = resultat$T_obs[1], col = "red", lwd = 2)
legend("topright", legend = c("T_obs"), col = "red", lwd = 2)

# Test 2
hist(resultat$T_perm[100:198],
     col    = "steelblue",
     border = "black",
     main   = "Distribution T2 (ref = Y)",
     xlab   = "T",
     xlim   = range(c(resultat$T_perm[100:198], resultat$T_obs[2])))
abline(v = resultat$T_obs[2], col = "red", lwd = 2)
legend("topright", legend = c("T_obs"), col = "red", lwd = 2)

resultat$T_obs
resultat$p_value

```

```{r}
pool_method_two_ref <- function(pl_1, pl_2){
  #set.seed(0)
  # --- DD-plot -----------------------------------------------------------------
  # figure <- ddplot_nba(pl_1, pl_2, Ndirs = 250,
  #                      parConst1 = -2, parConst2 = 5)
  #------------------------------------------------------------------------------
  
  X <- pl_1
  Y <- pl_2
  n <- length(X)
  m <- length(Y)
  N <- n + m
  
  Z <- c(X, Y)
  #set.seed(0)
  # --- profondeurs par rapport à sa propre population ----------------------
  D_X <- depths.Tukey(Z, X, nDirs = 100,
                      subs = FALSE, exactEst = FALSE,
                      parConst1 = -2, parConst2 = 5)
  D_Y <- depths.Tukey(Z, Y, nDirs = 100,
                      subs = FALSE, exactEst = FALSE,
                      parConst1 = -2, parConst2 = 5)
  
  # --- fonctions de répartition empiriques ------------------------------------
  # F_X_vals <- sapply(all_D, function(t) mean(D_X <= t))
  # F_Y_vals <- sapply(all_D, function(t) mean(D_Y <= t))
  # 
  # --- statistique T(m,n) observée --------------------------------------------
  #T_obs <- max(abs(F_X_vals - F_Y_vals))
  T_obs <- ks.test(D_X , D_Y)$statistic
  #T_obs <- (1/N) * sum((F_X_vals - F_Y_vals)^2)
  T_obs
  
  # --- permutations ------------------------------------------------------------
  B <- 99
  #set.seed(0)
  T_perm <- sapply(seq_len(B), function(b) {
    
    perm <- sample(N)
    
    # perm  <- sample(N,n)
    # D_X_b <- D_X[perm]
    # D_Y_b <- D_Y[-perm]
    
    perm <- sample(N)
    X_b <- Z[perm[1:n]]
    Y_b <- Z[perm[(n+1):N]]
    D_X_b <- depths.Tukey(Z, X_b, nDirs = 100,
                          subs = FALSE, exactEst = FALSE,
                          parConst1 = -2, parConst2 = 5)
    D_Y_b <- depths.Tukey(Z, Y_b, nDirs = 100,
                          subs = FALSE, exactEst = FALSE,
                          parConst1 = -2, parConst2 = 5)
    
    # all_D_b  <- c(D_X_b, D_Y_b)
    # F_X_b    <- sapply(all_D_b, function(t) mean(D_X_b <= t))
    # F_Y_b    <- sapply(all_D_b, function(t) mean(D_Y_b <= t))
    # 
    #(1/N) * sum((F_X_b - F_Y_b)^2)
    #max(abs(F_X_b - F_Y_b))
    ks.test(D_X_b, D_Y_b)$statistic
  })
  
  # --- p-valeur ----------------------------------------------------------------
  p_value <- (sum(T_perm >= T_obs) + 1) / (B + 1)
  # cat("T_obs =", T_obs, " p-value =", p_value, "\n")
  return( 
    list(p_value = p_value, T_obs = T_obs, T_perm = T_perm)
  )
}
resultat <- pool_method_two_ref(pl_1, pl_2)

hist(resultat$T_perm,
     col    = "steelblue",
     border = "black",
     main   = "Distribution de T sous H0",
     xlab   = "T",
     xlim   = range(c(resultat$T_perm, resultat$T_obs)))

abline(v = resultat$T_obs, col = "red", lwd = 2)
legend("topright", legend = c("T_obs"), col = "red", lwd = 2)


resultat$T_obs
resultat$p_value
```
