---
title: "NBA-2024"
author: "Myriam"
format: pdf
editor: visual
---

```{r warning=FALSE}
## library R
library(ggplot2)
library(gridExtra)
library(ggpubr) # sudo apt-get install liblapack-dev libblas-dev gfortran
library(tidyverse)
library(dplyr)
library(BasketballAnalyzeR)
#devtools::install_github("lbenz730/ncaahoopR")
#sudo apt-get install libmagick++-dev
library(ncaahoopR) 
library(extrafont)
library(cowplot)
library(curveDepth)
library(transport)

## nbastatR is not working
library(nbastatR) 
devtools::install_github("abresler/nbastatR")
#Sys.setenv(VROOM_CONNECTION_SIZE = 500000)
Sys.setenv(VROOM_CONNECTION_SIZE = 10 * 1024 * 1024)
Sys.getenv("VROOM_CONNECTION_SIZE")
#source("src/nba-functions.R")

#source("src/nba-functionsbis.R")
```

## Test des fonctions

```{r}
shots_lebron <- nba_data(Player = "LeBron James", season = 2022)

lb <- nba_data_depth(shots_lebron)
lb_0 <- nba_data_depth_missed(lb)
lb_1 <- nba_data_depth_made(lb)

curNdirs <- 250
out_lebron <- ddplot_nba(lb_0, lb_1, Ndirs = curNdirs, parConst1 = -2, parConst2 = 5)
```

```{r}
#shots <- nba_data(Player="Giannis Antetokounmpo", season = 2019)
head(shots)
#plot_season(shots)
```

```{r}
aa19 <- nba_data_depth(shots)
aa19_0 <- nba_data_depth_missed(aa19)
aa19_1 <- nba_data_depth_made(aa19)

curNdirs <- 250
print(date())
out <- ddplot_nba(aa19_0, aa19_1,Ndirs = curNdirs,
                  parConst1 = -2, parConst2 = 5) 
```

Nous pouvons voir que que les positions de tir par match de Giannis Antetokounmpo présentent une nette différence entre les groupes de tirs réussis et manqué.

```{r}
deepestx <- order(out$XvsX) ; 
deepesty <- order(out$YvsY) ; 
plot(out$YvsY[deepesty],type='h',main="Marked Shots")
plot(out$XvsX[deepestx],type='h',main="Missed Shots")

# date des outliers
outliers0 <- names(aa19_0)[deepestx[1:3]]
outliers1 <- names(aa19_1)[deepesty[1:3]]

unique(shots$dateGame[which(shots$idGame %in% outliers0)])
unique(shots$dateGame[which(shots$idGame %in% outliers1)])
# Le 3 avril, il enregistre 45 points 
plot_match2(aa19_1,names(aa19)[deepesty[2]],col='blue')
```

D'après les modèles de match typiques (le match le plus profond), il réussit mieux lorsqu'il tire sous le panier et dans la zone des trois secondes. Bien que cela ne soit pas courant, il peut effectuer quelques tentatives en dehors de la ligne des trois points au cours d'un même match.

Si un ballon à trois points est tenté, il est plus confiant pour tirer légèrement vers l'aile droite que pour les autres positions.

Giannis Antetokounmpo peut également tirer en dehors de la zone des trois secondes et de la ligne des trois points, mais il est plus probable qu'il rate son tir.

```{r}
p00 <- plot_deepest_match(aa19_0,out$XvsX,1)
p01 <- plot_deepest_match(aa19_0,out$XvsX,2)
# Deepest match for missed shots
p10 <- plot_deepest_match(aa19_1,out$YvsY,1,col="green4")
p11 <- plot_deepest_match(aa19_1,out$YvsY,2,col="green4")


ggarrange(p01, p00, p11, p10,
          font.label = list(size = 14, color = "white", face = "bold", family = NULL),
          hjust=-0.8,ncol = 2, nrow = 2)
hist(sapply(aa19_1,function(x) nrow(x$coords)),prob=TRUE,main="number of marked shots",xlab="")

deepest_match(aa19_1,out$YvsY,1)
```

## Matchs les plus profonds pour une selection de joueurs

```{r}
nba_players <- data.frame(
  Player = c(
    "Stephen Curry", "Luka Doncic", "Trae Young", "Damian Lillard", "Shai Gilgeous-Alexander","Ja Morant", "Tyrese Haliburton", "De'Aaron Fox", "Kyrie Irving", 
    "Jalen Brunson", "LaMelo Ball", "Darius Garland", "Jrue Holiday", "Chris Paul", "Russell Westbrook", "James Harden", "Cade Cunningham", "Scoot Henderson", 
    "Mike Conley", "Fred VanVleet", "Derrick White", "Tyus Jones", "Immanuel Quickley", "Devin Booker", "Donovan Mitchell", "Anthony Edwards", "Bradley Beal", 
    "Jaylen Brown", "Zach LaVine", "Klay Thompson", "DeMar DeRozan", "Tyrese Maxey", "CJ McCollum", "Jamal Murray", "Jalen Green", "Buddy Hield", "Anfernee Simons", 
    "Jordan Poole", "Austin Reaves", "Malik Monk", "Terry Rozier", "Gary Trent Jr.", "Bogdan Bogdanovic", "Josh Hart", "Kentavious Caldwell-Pope", "Caris LeVert", 
    "Norman Powell", "Kevin Huerter", "Tim Hardaway Jr.", "Luke Kennard", "Grayson Allen", "Donte DiVincenzo", "Alex Caruso", "LeBron James", "Kevin Durant",
    "Jayson Tatum", "Kawhi Leonard", "Paul George", "Jimmy Butler", "Brandon Ingram", "Mikal Bridges", "Pascal Siakam", "Khris Middleton", "Andrew Wiggins", 
    "Franz Wagner", "Scottie Barnes", "De'Andre Hunter", "OG Anunoby", "Gordon Hayward", "Harrison Barnes", "Tobias Harris", "Cameron Johnson", "Michael Porter Jr.", 
    "Dillon Brooks", "Keldon Johnson", "Jaden McDaniels", "Lauri Markkanen", "Giannis Antetokounmpo", "Evan Mobley", "Julius Randle","Draymond Green", "Aaron Gordon", 
    "Jaren Jackson Jr.", "Paolo Banchero", "Kyle Kuzma", "John Collins", "Jabari Smith Jr.", "Jerami Grant", "Kristaps Porzingis", "Bobby Portis", "Rui Hachimura", 
    "P.J. Washington", "Obi Toppin", "Patrick Williams", "Nikola Jokic", "Joel Embiid", "Anthony Davis", "Bam Adebayo", "Rudy Gobert", "Domantas Sabonis",
    "Karl-Anthony Towns", "Jarrett Allen", "Victor Wembanyama", "Deandre Ayton", "Myles Turner", "Brook Lopez", "Clint Capela", "Walker Kessler", "Nic Claxton", 
    "Alperen Sengun", "Wendell Carter Jr.", "Ivica Zubac", "Jonas Valanciunas", "Jakob Poeltl", "Daniel Gafford", "Mitchell Robinson", "Zach Collins", "Cole Anthony", 
    "Markelle Fultz", "D'Angelo Russell", "Spencer Dinwiddie", "Malcolm Brogdon", "Dennis Schroder" ),
  Team = c(
    "Golden State Warriors", "Dallas Mavericks", "Atlanta Hawks", "Milwaukee Bucks", "Oklahoma City Thunder", "Memphis Grizzlies", "Indiana Pacers", "Sacramento Kings", 
    "Dallas Mavericks", "New York Knicks", "Charlotte Hornets", "Cleveland Cavaliers", "Boston Celtics", "Golden State Warriors", "Los Angeles Clippers",
    "Los Angeles Clippers", "Detroit Pistons", "Portland Trail Blazers", "Minnesota Timberwolves", "Houston Rockets", "Boston Celtics", "Washington Wizards", 
    "Toronto Raptors", "Phoenix Suns", "Cleveland Cavaliers", "Minnesota Timberwolves", "Phoenix Suns", "Boston Celtics", "Chicago Bulls", "Golden State Warriors",
    "Chicago Bulls", "Philadelphia 76ers", "New Orleans Pelicans", "Denver Nuggets", "Houston Rockets", "Philadelphia 76ers", "Portland Trail Blazers", "Washington Wizards",
    "Los Angeles Lakers", "Sacramento Kings", "Miami Heat", "Toronto Raptors", "Atlanta Hawks", "New York Knicks", "Denver Nuggets", "Cleveland Cavaliers", 
    "Los Angeles Clippers", "Sacramento Kings", "Dallas Mavericks", "Memphis Grizzlies", "Phoenix Suns", "New York Knicks", "Chicago Bulls", "Los Angeles Lakers", 
    "Phoenix Suns", "Boston Celtics", "Los Angeles Clippers", "Los Angeles Clippers", "Miami Heat", "New Orleans Pelicans", "Brooklyn Nets", "Indiana Pacers", 
    "Milwaukee Bucks", "Golden State Warriors", "Orlando Magic", "Toronto Raptors", "Atlanta Hawks", "New York Knicks", "Oklahoma City Thunder", "Sacramento Kings",
    "Philadelphia 76ers", "Brooklyn Nets", "Denver Nuggets", "Houston Rockets", "San Antonio Spurs", "Minnesota Timberwolves", "Utah Jazz", "Milwaukee Bucks", 
    "Cleveland Cavaliers", "New York Knicks", "Golden State Warriors", "Denver Nuggets", "Memphis Grizzlies", "Orlando Magic", "Washington Wizards", "Utah Jazz", 
    "Houston Rockets", "Portland Trail Blazers", "Boston Celtics", "Milwaukee Bucks", "Los Angeles Lakers", "Charlotte Hornets", "Indiana Pacers", "Chicago Bulls", 
    "Denver Nuggets", "Philadelphia 76ers", "Los Angeles Lakers", "Miami Heat", "Minnesota Timberwolves", "Sacramento Kings", "Minnesota Timberwolves", 
    "Cleveland Cavaliers", "San Antonio Spurs", "Portland Trail Blazers", "Indiana Pacers", "Milwaukee Bucks", "Atlanta Hawks", "Utah Jazz", "Brooklyn Nets", 
    "Houston Rockets", "Orlando Magic", "Los Angeles Clippers", "New Orleans Pelicans", "Toronto Raptors", "Dallas Mavericks", "New York Knicks", "San Antonio Spurs", 
    "Orlando Magic", "Orlando Magic", "Los Angeles Lakers", "Los Angeles Lakers", "Portland Trail Blazers", "Brooklyn Nets"),
  stringsAsFactors = FALSE)

```

## Calcul des profondeurs à partir des match de tir marqués

```{r}
# pas de prise en compte des matchs sans tirs marqués
curNdirs <- 250
Players <- select_deepest_match(nba_players$Player,2024)
out  <- depths.Tukey(Players, Players, nDirs = curNdirs, subs = FALSE, exactEst = FALSE, parConst1 = -1, parConst2 = 5)  
deepestx <- order(out) ; 
plot(out[deepestx],type='h',main="Marked Shots")

# Les 3 moins profonds / Les 3 plus profonds
out[deepestx[1:3]]
outliers <- sapply(Players[deepestx[1:3]], function(x) x$player)
deepest <- sapply(Players[deepestx[length(out)-0:2]], function(x) x$player)

```

Notons que (source deepseek) les tendances en matière de position de tir dans la NBA aujourd'hui sont,

1.  Arrières/ailiers typiques : la plupart des arrières et des ailiers de votre liste (par exemple, Curry, Dončić, Booker) tirent beaucoup de trois points ou de jumpers en suspension.

2.  Grands joueurs typiques : les pivots comme Jokić ou Embiid jouent beaucoup dans la raquette, la zone restrictive ou à courte distance.

Les joueurs atypiques s'écartent de ces normes dans le choix de leurs tirs.

```{r}
# Les outliers
for(i in 1:3){
  print(outliers[i])
  shots <- nba_data(Player=outliers[i], season = 2024)
  assign(paste0("pseason",i), plot_season(shots))
  shots <- nba_data_depth_made(nba_data_depth(shots))
  assign(paste0("ptypical",i),plot_match2(shots,Players[[deepestx[i]]]$idmatch,col="green4"))
}
ggarrange(pseason1, pseason2, pseason3,
          font.label = list(size = 14, color = "white", face = "bold", family = NULL),
          hjust=-0.8,ncol = 3, nrow = 1)
ggarrange(ptypical1, ptypical2, ptypical3,
          font.label = list(size = 14, color = "white", face = "bold", family = NULL),
          hjust=-0.8,ncol = 3, nrow = 1)
```

### **1. Buddy Hield (Philadelphia 76ers) :**

#### **Outlier Traits:**

- Dépendance extrême aux trois points :

  - 85 % de ses tirs tentés sont des trois points (le plus haut pourcentage de la NBA parmi les tireurs à haut volume).

  - Presque aucun tir à mi-distance (5 % des tirs) et attaque rarement le panier (10 %).

- **Type de tirs**:

  - Il marque 7,5 tirs à trois points par match (92 % assistés).

  - Il dribble très peu, avec seulement 1,3 drive par match (contre plus de 10 pour des arrières comme SGA ou Fox).

- **Why He’s an Outlier**:

  - Un pur espaceur de terrain à une époque où même des tireurs comme Curry mélangent drives et tirs à mi-distance.

  - Il ressemble à un « spécialiste du tir à 3 points » des années 2000 (par exemple, Kyle Korver), mais avec un volume plus élevé.

### **2. Mitchell Robinson (New York Knicks)**

#### **Outlier Traits:**

- **Zero Jump Shots**:

  - **100% of his FGA come within 5 feet of the rim** (no recorded threes/mid-range in his career).

  - Literally **has never made a shot outside the paint** in 6 NBA seasons.

- **Role**:

  - Elite offensive rebounder (4.5 ORB/game) but **zero self-creation** (99% of shots assisted).

#### **Why He’s an Outlier**:

- The ultimate **"rim-only" big**—even Rudy Gobert occasionally takes hooks from 8 feet.

- A throwback to 1990s centers (e.g., Ben Wallace) with no modern skills.

------------------------------------------------------------------------

### **3. Luke Kennard (Memphis Grizzlies)**

#### **Outlier Traits:**

- **Hyper-Efficient Corner 3s**:

  - **73% of his FGA are threes**, and **45% of those are corner 3s** (league avg: 20%).

  - Shoots **49% on corner 3s** (best in NBA among high-volume shooters).

- **Avoids Everything Else**:

  - Just **8% of shots at the rim** and **12% mid-range**.

#### **Why He’s an Outlier**:

- A **"corner-3 vampire"**—lurks in the corners and refuses to deviate.

- More extreme than even Duncan Robinson or Joe Harris.

```{r}
# Les deepest
for(i in 1:3){
  print(deepest[i])
  shots <- nba_data(Player=deepest[i], season = 2024)
  assign(paste0("pseason",i), plot_season(shots))
  shots <- nba_data_depth_made(nba_data_depth(shots))
  assign(paste0("ptypical",i),plot_match2(shots,Players[[deepestx[length(out)+1-i]]]$idmatch,col="green4"))
}
ggarrange(pseason1, pseason2, pseason3,
          font.label = list(size = 14, color = "white", face = "bold", family = NULL),
          hjust=-0.8,ncol = 3, nrow = 1)
ggarrange(ptypical1, ptypical2, ptypical3,
          font.label = list(size = 14, color = "white", face = "bold", family = NULL),
          hjust=-0.8,ncol = 3, nrow = 1)
```

## Calcul des profondeurs à partir de la saison des tirs marqués et non marqués

```{r}
N <- length(nba_players$Player)
Players <- vector(mode="list",length=N)
for(i in 1:N){
    temp <- nba_data(Player=nba_players$Player[i], season = 2024)
    temp$coords <- cbind(temp$LOC_X,temp$LOC_Y)
    Players[[i]] <- temp
}
out  <- depths.Tukey(Players, Players, nDirs = curNdirs, subs = FALSE, exactEst = FALSE, parConst1 = -1, parConst2 = 5)
deepestx <- order(out) ; 
plot(out[deepestx],type='h',main="Marked Shots")

# Les 3 moins profonds / Les 3 plus profonds
out[deepestx[1:3]]
outliers <- sapply(Players[deepestx[1:3]], function(x) attr(x,"namePlayer"))
deepest <- sapply(Players[deepestx[length(out)-0:2]], function(x) attr(x,"namePlayer"))

```

```{r}
# Les outliers
for(i in 1:3){
  print(outliers[i])
  shots <- nba_data(Player=outliers[i], season = 2024)
  assign(paste0("pseason",i), plot_season(shots))
}
ggarrange(pseason1, pseason2, pseason3,
          font.label = list(size = 14, color = "white", face = "bold", family = NULL),
          hjust=-0.8,ncol = 3, nrow = 1)
```

```{r}
# Les deepest
for(i in 1:3){
  print(deepest[i])
  shots <- nba_data(Player=deepest[i], season = 2024)
  assign(paste0("pseason",i), plot_season(shots))
}
ggarrange(pseason1, pseason2, pseason3,
          font.label = list(size = 14, color = "white", face = "bold", family = NULL),
          hjust=-0.8,ncol = 3, nrow = 1)
```

## Calcul des profondeurs à partir de la saison des tirs marqués

```{r}
N <- length(nba_players$Player)
Players <- vector(mode="list",length=N)
for(i in 1:N){
    temp <- nba_data(Player=nba_players$Player[i], season = 2024)
    coords <- cbind(temp$LOC_X[temp$SHOT_MADE],temp$LOC_Y[temp$SHOT_MADE])
    Players[[i]] <- list(namePlayer=attr(temp,"namePlayer"), coords = cbind(temp$LOC_X[temp$SHOT_MADE],temp$LOC_Y[temp$SHOT_MADE]))
}
out  <- depths.Tukey(Players, Players, nDirs = curNdirs, subs = FALSE, exactEst = FALSE, parConst1 = -1, parConst2 = 5)
deepestx <- order(out) ; 
plot(out[deepestx],type='h',main="Marked Shots")

# Les 3 moins profonds / Les 3 plus profonds
out[deepestx[1:3]]
outliers <- sapply(Players[deepestx[1:3]], function(x) x$namePlayer)
deepest <- sapply(Players[deepestx[length(out)-0:2]], function(x) x$namePlayer)
```

Les graphiques affichent les tirs non marqués en rouge, mais ils n'ont pas été pris en compte.

```{r}
# Les outliers
for(i in 1:3){
  print(outliers[i])
  shots <- nba_data(Player=outliers[i], season = 2024)
  assign(paste0("pseason",i), plot_season(shots))
}
ggarrange(pseason1, pseason2, pseason3,
          font.label = list(size = 14, color = "white", face = "bold", family = NULL),
          hjust=-0.8,ncol = 3, nrow = 1)
```

```{r}
# Les deepest
for(i in 1:3){
  print(deepest[i])
  shots <- nba_data(Player=deepest[i], season = 2024)
  assign(paste0("pseason",i), plot_season(shots))
}
ggarrange(pseason1, pseason2, pseason3,
          font.label = list(size = 14, color = "white", face = "bold", family = NULL),
          hjust=-0.8,ncol = 3, nrow = 1)
```
